duolmmástuvván	duolmmástuvvat+V+IV+Actor+N+Sg+Nom+PxSg1
duolmmástuvván	duolmmástuvvat+V+IV+Actor+N+Sg+Gen+PxSg1
duolmmástuvván	duolmmástuvvat+V+IV+Actor+N+Sg+Acc+PxSg1
duolmmostuvván	duolbmut+V+TV+Der/stuvva+V+Actor+N+Sg+Nom+PxSg1
duolmmostuvván	duolbmut+V+TV+Der/stuvva+V+Actor+N+Sg+Gen+PxSg1
duolmmostuvván	duolbmut+V+TV+Der/stuvva+V+Actor+N+Sg+Acc+PxSg1
duolmmostuvván	duolmmostuvvat+V+TV+Actor+N+Sg+Nom+PxSg1
duolmmostuvván	duolmmostuvvat+V+TV+Actor+N+Sg+Gen+PxSg1
duolmmostuvván	duolmmostuvvat+V+TV+Actor+N+Sg+Acc+PxSg1
dáhtostuvván	dáhttut+V+TV+Der/stuvva+V+Actor+N+Sg+Nom+PxSg1
dáhtostuvván	dáhttut+V+TV+Der/stuvva+V+Actor+N+Sg+Gen+PxSg1
dáhtostuvván	dáhttut+V+TV+Der/stuvva+V+Actor+N+Sg+Acc+PxSg1
dáhtostuvván	dáhtostuvvat+V+TV+Actor+N+Sg+Nom+PxSg1
dáhtostuvván	dáhtostuvvat+V+TV+Actor+N+Sg+Gen+PxSg1
dáhtostuvván	dáhtostuvvat+V+TV+Actor+N+Sg+Acc+PxSg1
fidnestuvván	fidnet+V+TV+Der/stuvva+V+Actor+N+Sg+Nom+PxSg1
fidnestuvván	fidnet+V+TV+Der/stuvva+V+Actor+N+Sg+Gen+PxSg1
fidnestuvván	fidnet+V+TV+Der/stuvva+V+Actor+N+Sg+Acc+PxSg1
fidnestuvván	fidnestuvvat+V+TV+Actor+N+Sg+Nom+PxSg1
fidnestuvván	fidnestuvvat+V+TV+Actor+N+Sg+Gen+PxSg1
fidnestuvván	fidnestuvvat+V+TV+Actor+N+Sg+Acc+PxSg1
gillástuvván	gillástuvvat+V+TV+Actor+N+Sg+Nom+PxSg1
gillástuvván	gillástuvvat+V+TV+Actor+N+Sg+Gen+PxSg1
gillástuvván	gillástuvvat+V+TV+Actor+N+Sg+Acc+PxSg1
gillástuvván	gillát+V+TV+Der/stuvva+V+Actor+N+Sg+Nom+PxSg1
gillástuvván	gillát+V+TV+Der/stuvva+V+Actor+N+Sg+Gen+PxSg1
gillástuvván	gillát+V+TV+Der/stuvva+V+Actor+N+Sg+Acc+PxSg1
luoittestuvván	luoitit+V+TV+Der/stuvva+V+Actor+N+Sg+Nom+PxSg1
luoittestuvván	luoitit+V+TV+Der/stuvva+V+Actor+N+Sg+Gen+PxSg1
luoittestuvván	luoitit+V+TV+Der/stuvva+V+Actor+N+Sg+Acc+PxSg1
luoittestuvván	luoittestuvvat+V+TV+Actor+N+Sg+Nom+PxSg1
luoittestuvván	luoittestuvvat+V+TV+Actor+N+Sg+Gen+PxSg1
luoittestuvván	luoittestuvvat+V+TV+Actor+N+Sg+Acc+PxSg1
áddestuvván	áddet+V+TV+Der/stuvva+V+Actor+N+Sg+Nom+PxSg1
áddestuvván	áddet+V+TV+Der/stuvva+V+Actor+N+Sg+Gen+PxSg1
áddestuvván	áddet+V+TV+Der/stuvva+V+Actor+N+Sg+Acc+PxSg1
áddestuvván	áddestuvvat+V+TV+Actor+N+Sg+Nom+PxSg1
áddestuvván	áddestuvvat+V+TV+Actor+N+Sg+Gen+PxSg1
áddestuvván	áddestuvvat+V+TV+Actor+N+Sg+Acc+PxSg1
čierostuvván	čierrut+V+TV+Der/stuvva+V+Actor+N+Sg+Nom+PxSg1
čierostuvván	čierrut+V+TV+Der/stuvva+V+Actor+N+Sg+Gen+PxSg1
čierostuvván	čierrut+V+TV+Der/stuvva+V+Actor+N+Sg+Acc+PxSg1
čierostuvván	čierostuvvat+V+TV+Actor+N+Sg+Nom+PxSg1
čierostuvván	čierostuvvat+V+TV+Actor+N+Sg+Gen+PxSg1
čierostuvván	čierostuvvat+V+TV+Actor+N+Sg+Acc+PxSg1
čuogástuvván	čuogástuvvat+V+IV+Actor+N+Sg+Nom+PxSg1
čuogástuvván	čuogástuvvat+V+IV+Actor+N+Sg+Gen+PxSg1
čuogástuvván	čuogástuvvat+V+IV+Actor+N+Sg+Acc+PxSg1
jáhkestuvván	jáhkkit+V+TV+Der/stuvva+V+Actor+N+Sg+Nom+PxSg1
jáhkestuvván	jáhkkit+V+TV+Der/stuvva+V+Actor+N+Sg+Gen+PxSg1
jáhkestuvván	jáhkkit+V+TV+Der/stuvva+V+Actor+N+Sg+Acc+PxSg1
jáhkestuvván	jáhkestuvvat+V+TV+Actor+N+Sg+Nom+PxSg1
jáhkestuvván	jáhkestuvvat+V+TV+Actor+N+Sg+Gen+PxSg1
jáhkestuvván	jáhkestuvvat+V+TV+Actor+N+Sg+Acc+PxSg1
bállán	bállit+V+IV+PrfPrc
bállán	bállit+V+IV+Actor+N+Sg+Nom+PxSg1
bállán	bállit+V+IV+Actor+N+Sg+Gen+PxSg1
bállán	bállit+V+IV+Actor+N+Sg+Acc+PxSg1
bállán	bálli+N+Sg+Nom+PxSg1
bállán	bálli+N+Sg+Gen+PxSg1
bállán	bálli+N+Sg+Acc+PxSg1
buovván	buovvat+V+TV+Actor+N+Sg+Nom+PxSg1
buovván	buovvat+V+TV+Actor+N+Sg+Gen+PxSg1
buovván	buovvat+V+TV+Actor+N+Sg+Acc+PxSg1
árvvosmuhttán	árvvosmuvvat+V+IV+Der/ahtti+V+TV+PrfPrc
árvvosmuhttán	árvvosmuvvat+V+IV+Der/ahtti+V+TV+Actor+N+Sg+Nom+PxSg1
árvvosmuhttán	árvvosmuvvat+V+IV+Der/ahtti+V+TV+Actor+N+Sg+Gen+PxSg1
árvvosmuhttán	árvvosmuvvat+V+IV+Der/ahtti+V+TV+Actor+N+Sg+Acc+PxSg1
árvvuhuhttán	árvu+N+Der/huhtti+V+TV+PrfPrc
árvvuhuhttán	árvu+N+Der/huhtti+V+TV+Actor+N+Sg+Nom+PxSg1
árvvuhuhttán	árvu+N+Der/huhtti+V+TV+Actor+N+Sg+Gen+PxSg1
árvvuhuhttán	árvu+N+Der/huhtti+V+TV+Actor+N+Sg+Acc+PxSg1
árvvuhuhttán	árvu+N+SgGenCmp+Cmp#huhttát+V+IV+Der/n+N+Sg+Nom
árvvuhuhttán	árvvuheapme+A+Der/huhtti+V+TV+PrfPrc
árvvuhuhttán	árvvuheapme+A+Der/huhtti+V+TV+Actor+N+Sg+Nom+PxSg1
árvvuhuhttán	árvvuheapme+A+Der/huhtti+V+TV+Actor+N+Sg+Gen+PxSg1
árvvuhuhttán	árvvuheapme+A+Der/huhtti+V+TV+Actor+N+Sg+Acc+PxSg1
ásehuhttán	áse+Ani+N+SgNomCmp+Cmp#huhttát+V+IV+Der/n+N+Sg+Nom
ásehuhttán	áse+Ani+N+Der/huhtti+V+TV+PrfPrc
ásehuhttán	áse+Ani+N+Der/huhtti+V+TV+Actor+N+Sg+Nom+PxSg1
ásehuhttán	áse+Ani+N+Der/huhtti+V+TV+Actor+N+Sg+Gen+PxSg1
ásehuhttán	áse+Ani+N+Der/huhtti+V+TV+Actor+N+Sg+Acc+PxSg1
ásehuhttán	áse+Ani+N+SgGenCmp+Cmp#huhttát+V+IV+Der/n+N+Sg+Nom
dáruidáhttán	dárru+N+PlGenCmp+Cmp#áhttán+N+Sg+Nom
dáruidáhttán	dárru+N+PlGenCmp+Cmp#áhtti+N+Sg+Nom+PxSg1
dáruidáhttán	dárru+N+PlGenCmp+Cmp#áhtti+N+Sg+Gen+PxSg1
dáruidáhttán	dárru+N+PlGenCmp+Cmp#áhtti+N+Sg+Acc+PxSg1
dáruidáhttán	dárru+N+PlGenCmp+Cmp#áhtat+V+TV+Actor+N+Sg+Nom+PxSg1
dáruidáhttán	dárru+N+PlGenCmp+Cmp#áhtat+V+TV+Actor+N+Sg+Gen+PxSg1
dáruidáhttán	dárru+N+PlGenCmp+Cmp#áhtat+V+TV+Actor+N+Sg+Acc+PxSg1
hárjehállán	hárji+N+SgNomCmp+Cmp#hálli+N+Actor+Sg+Nom+PxSg1
hárjehállán	hárji+N+SgNomCmp+Cmp#hálli+N+Actor+Sg+Gen+PxSg1
hárjehállán	hárji+N+SgNomCmp+Cmp#hálli+N+Actor+Sg+Acc+PxSg1
hárjehállán	hárji+N+SgNomCmp+Cmp#hállat+V+TV+Actor+N+Sg+Nom+PxSg1
hárjehállán	hárji+N+SgNomCmp+Cmp#hállat+V+TV+Actor+N+Sg+Gen+PxSg1
hárjehállán	hárji+N+SgNomCmp+Cmp#hállat+V+TV+Actor+N+Sg+Acc+PxSg1
moriidáhttán	moarri+Wthr+N+PlGenCmp+Cmp#áhttán+N+Sg+Nom
moriidáhttán	moarri+Wthr+N+PlGenCmp+Cmp#áhtti+N+Sg+Nom+PxSg1
moriidáhttán	moarri+Wthr+N+PlGenCmp+Cmp#áhtti+N+Sg+Gen+PxSg1
moriidáhttán	moarri+Wthr+N+PlGenCmp+Cmp#áhtti+N+Sg+Acc+PxSg1
moriidáhttán	moarri+Wthr+N+PlGenCmp+Cmp#áhtat+V+TV+Actor+N+Sg+Nom+PxSg1
moriidáhttán	moarri+Wthr+N+PlGenCmp+Cmp#áhtat+V+TV+Actor+N+Sg+Gen+PxSg1
moriidáhttán	moarri+Wthr+N+PlGenCmp+Cmp#áhtat+V+TV+Actor+N+Sg+Acc+PxSg1
sájáidáhttán	sádjá+N+PlGenCmp+Cmp#áhttán+N+Sg+Nom
sájáidáhttán	sádjá+N+PlGenCmp+Cmp#áhtti+N+Sg+Nom+PxSg1
sájáidáhttán	sádjá+N+PlGenCmp+Cmp#áhtti+N+Sg+Gen+PxSg1
sájáidáhttán	sádjá+N+PlGenCmp+Cmp#áhtti+N+Sg+Acc+PxSg1
sájáidáhttán	sádjá+N+PlGenCmp+Cmp#áhtat+V+TV+Actor+N+Sg+Nom+PxSg1
sájáidáhttán	sádjá+N+PlGenCmp+Cmp#áhtat+V+TV+Actor+N+Sg+Gen+PxSg1
sájáidáhttán	sádjá+N+PlGenCmp+Cmp#áhtat+V+TV+Actor+N+Sg+Acc+PxSg1
sierránáhttán	sierrán+N+SgGenCmp+Cmp#áhttán+N+Sg+Nom
sierránáhttán	sierrán+N+SgGenCmp+Cmp#áhtti+N+Sg+Nom+PxSg1
sierránáhttán	sierrán+N+SgGenCmp+Cmp#áhtti+N+Sg+Gen+PxSg1
sierránáhttán	sierrán+N+SgGenCmp+Cmp#áhtti+N+Sg+Acc+PxSg1
sierránáhttán	sierrán+N+SgGenCmp+Cmp#áhtat+V+TV+Actor+N+Sg+Nom+PxSg1
sierránáhttán	sierrán+N+SgGenCmp+Cmp#áhtat+V+TV+Actor+N+Sg+Gen+PxSg1
sierránáhttán	sierrán+N+SgGenCmp+Cmp#áhtat+V+TV+Actor+N+Sg+Acc+PxSg1
sierránáhttán	sierrán+N+SgNomCmp+Cmp#áhttán+N+Sg+Nom
sierránáhttán	sierrán+N+SgNomCmp+Cmp#áhtti+N+Sg+Nom+PxSg1
sierránáhttán	sierrán+N+SgNomCmp+Cmp#áhtti+N+Sg+Gen+PxSg1
sierránáhttán	sierrán+N+SgNomCmp+Cmp#áhtti+N+Sg+Acc+PxSg1
sierránáhttán	sierrán+N+SgNomCmp+Cmp#áhtat+V+TV+Actor+N+Sg+Nom+PxSg1
sierránáhttán	sierrán+N+SgNomCmp+Cmp#áhtat+V+TV+Actor+N+Sg+Gen+PxSg1
sierránáhttán	sierrán+N+SgNomCmp+Cmp#áhtat+V+TV+Actor+N+Sg+Acc+PxSg1
suhkáláhttán	suhkká+N+SgGenCmp+Cmp#láhtti+N+Sg+Nom+PxSg1
suhkáláhttán	suhkká+N+SgGenCmp+Cmp#láhtti+N+Sg+Gen+PxSg1
suhkáláhttán	suhkká+N+SgGenCmp+Cmp#láhtti+N+Sg+Acc+PxSg1
suivvástuhttán	suivvástuvvat+V+IV+Der/ahtti+V+TV+PrfPrc
suivvástuhttán	suivvástuvvat+V+IV+Der/ahtti+V+TV+Actor+N+Sg+Nom+PxSg1
suivvástuhttán	suivvástuvvat+V+IV+Der/ahtti+V+TV+Actor+N+Sg+Gen+PxSg1
suivvástuhttán	suivvástuvvat+V+IV+Der/ahtti+V+TV+Actor+N+Sg+Acc+PxSg1
suivvástuhttán	suivvástuhttit+V+TV+PrfPrc
suivvástuhttán	suivvástuhttit+V+TV+Actor+N+Sg+Nom+PxSg1
suivvástuhttán	suivvástuhttit+V+TV+Actor+N+Sg+Gen+PxSg1
suivvástuhttán	suivvástuhttit+V+TV+Actor+N+Sg+Acc+PxSg1
surggiidáhttán	suorgi+N+PlGenCmp+Cmp#áhttán+N+Sg+Nom
surggiidáhttán	suorgi+N+PlGenCmp+Cmp#áhtti+N+Sg+Nom+PxSg1
surggiidáhttán	suorgi+N+PlGenCmp+Cmp#áhtti+N+Sg+Gen+PxSg1
surggiidáhttán	suorgi+N+PlGenCmp+Cmp#áhtti+N+Sg+Acc+PxSg1
surggiidáhttán	suorgi+N+PlGenCmp+Cmp#áhtat+V+TV+Actor+N+Sg+Nom+PxSg1
surggiidáhttán	suorgi+N+PlGenCmp+Cmp#áhtat+V+TV+Actor+N+Sg+Gen+PxSg1
surggiidáhttán	suorgi+N+PlGenCmp+Cmp#áhtat+V+TV+Actor+N+Sg+Acc+PxSg1
vázziláhttán	vázzit+V+IV+Actor+N+SgNomCmp+Cmp#láhtti+N+Sg+Nom+PxSg1
vázziláhttán	vázzit+V+IV+Actor+N+SgNomCmp+Cmp#láhtti+N+Sg+Gen+PxSg1
vázziláhttán	vázzit+V+IV+Actor+N+SgNomCmp+Cmp#láhtti+N+Sg+Acc+PxSg1
vázziláhttán	vázzit+V+IV+Actor+N+SgGenCmp+Cmp#láhtti+N+Sg+Nom+PxSg1
vázziláhttán	vázzit+V+IV+Actor+N+SgGenCmp+Cmp#láhtti+N+Sg+Gen+PxSg1
vázziláhttán	vázzit+V+IV+Actor+N+SgGenCmp+Cmp#láhtti+N+Sg+Acc+PxSg1
vázziláhttán	vázzi+Hum+N+Actor+SgNomCmp+Cmp#láhtti+N+Sg+Nom+PxSg1
vázziláhttán	vázzi+Hum+N+Actor+SgNomCmp+Cmp#láhtti+N+Sg+Gen+PxSg1
vázziláhttán	vázzi+Hum+N+Actor+SgNomCmp+Cmp#láhtti+N+Sg+Acc+PxSg1
vázziláhttán	vázzi+Hum+N+Actor+SgGenCmp+Cmp#láhtti+N+Sg+Nom+PxSg1
vázziláhttán	vázzi+Hum+N+Actor+SgGenCmp+Cmp#láhtti+N+Sg+Gen+PxSg1
vázziláhttán	vázzi+Hum+N+Actor+SgGenCmp+Cmp#láhtti+N+Sg+Acc+PxSg1
vázziláhttán	vázzi+A+SgNomCmp+Cmp#láhtti+N+Sg+Nom+PxSg1
vázziláhttán	vázzi+A+SgNomCmp+Cmp#láhtti+N+Sg+Gen+PxSg1
vázziláhttán	vázzi+A+SgNomCmp+Cmp#láhtti+N+Sg+Acc+PxSg1
vázziláhttán	vázzi+A+SgGenCmp+Cmp#láhtti+N+Sg+Nom+PxSg1
vázziláhttán	vázzi+A+SgGenCmp+Cmp#láhtti+N+Sg+Gen+PxSg1
vázziláhttán	vázzi+A+SgGenCmp+Cmp#láhtti+N+Sg+Acc+PxSg1
čuovvuláhttán	čuovvu+Hum+Ani+N+SgNomCmp+Cmp#láhtti+N+Sg+Nom+PxSg1
čuovvuláhttán	čuovvu+Hum+Ani+N+SgNomCmp+Cmp#láhtti+N+Sg+Gen+PxSg1
čuovvuláhttán	čuovvu+Hum+Ani+N+SgNomCmp+Cmp#láhtti+N+Sg+Acc+PxSg1
čuovvuláhttán	čuovvu+Hum+Ani+N+SgGenCmp+Cmp#láhtti+N+Sg+Nom+PxSg1
čuovvuláhttán	čuovvu+Hum+Ani+N+SgGenCmp+Cmp#láhtti+N+Sg+Gen+PxSg1
čuovvuláhttán	čuovvu+Hum+Ani+N+SgGenCmp+Cmp#láhtti+N+Sg+Acc+PxSg1
čuovvuláhttán	čuovvut+V+TV+Actor+N+SgNomCmp+Cmp#láhtti+N+Sg+Nom+PxSg1
čuovvuláhttán	čuovvut+V+TV+Actor+N+SgNomCmp+Cmp#láhtti+N+Sg+Gen+PxSg1
čuovvuláhttán	čuovvut+V+TV+Actor+N+SgNomCmp+Cmp#láhtti+N+Sg+Acc+PxSg1
čuovvuláhttán	čuovvut+V+TV+Actor+N+SgGenCmp+Cmp#láhtti+N+Sg+Nom+PxSg1
čuovvuláhttán	čuovvut+V+TV+Actor+N+SgGenCmp+Cmp#láhtti+N+Sg+Gen+PxSg1
čuovvuláhttán	čuovvut+V+TV+Actor+N+SgGenCmp+Cmp#láhtti+N+Sg+Acc+PxSg1
árvohállán	árvu+N+SgNomCmp+Cmp#hálli+N+Actor+Sg+Nom+PxSg1
árvohállán	árvu+N+SgNomCmp+Cmp#hálli+N+Actor+Sg+Gen+PxSg1
árvohállán	árvu+N+SgNomCmp+Cmp#hálli+N+Actor+Sg+Acc+PxSg1
árvohállán	árvu+N+SgNomCmp+Cmp#hállat+V+TV+Actor+N+Sg+Nom+PxSg1
árvohállán	árvu+N+SgNomCmp+Cmp#hállat+V+TV+Actor+N+Sg+Gen+PxSg1
árvohállán	árvu+N+SgNomCmp+Cmp#hállat+V+TV+Actor+N+Sg+Acc+PxSg1
ásehástán	áse+Ani+N+SgNomCmp+Cmp#hástit+V+TV+Actor+N+Sg+Nom+PxSg1
ásehástán	áse+Ani+N+SgNomCmp+Cmp#hástit+V+TV+Actor+N+Sg+Gen+PxSg1
ásehástán	áse+Ani+N+SgNomCmp+Cmp#hástit+V+TV+Actor+N+Sg+Acc+PxSg1
ásehástán	áse+Ani+N+SgGenCmp+Cmp#hástit+V+TV+Actor+N+Sg+Nom+PxSg1
ásehástán	áse+Ani+N+SgGenCmp+Cmp#hástit+V+TV+Actor+N+Sg+Gen+PxSg1
ásehástán	áse+Ani+N+SgGenCmp+Cmp#hástit+V+TV+Actor+N+Sg+Acc+PxSg1
báldáláddán	bálddis+Ani+N+SgGenCmp+Cmp#láddi+N+Sg+Nom+PxSg1
báldáláddán	bálddis+Ani+N+SgGenCmp+Cmp#láddi+N+Sg+Gen+PxSg1
báldáláddán	bálddis+Ani+N+SgGenCmp+Cmp#láddi+N+Sg+Acc+PxSg1
bestehállán	beste+N+SgNomCmp+Cmp#hálli+N+Actor+Sg+Nom+PxSg1
bestehállán	beste+N+SgNomCmp+Cmp#hálli+N+Actor+Sg+Gen+PxSg1
bestehállán	beste+N+SgNomCmp+Cmp#hálli+N+Actor+Sg+Acc+PxSg1
bestehállán	beste+N+SgNomCmp+Cmp#hállat+V+TV+Actor+N+Sg+Nom+PxSg1
bestehállán	beste+N+SgNomCmp+Cmp#hállat+V+TV+Actor+N+Sg+Gen+PxSg1
bestehállán	beste+N+SgNomCmp+Cmp#hállat+V+TV+Actor+N+Sg+Acc+PxSg1
bievválástán	bievvá+N+SgNomCmp+Cmp#lásti+N+Sg+Nom+PxSg1
bievválástán	bievvá+N+SgNomCmp+Cmp#lásti+N+Sg+Gen+PxSg1
bievválástán	bievvá+N+SgNomCmp+Cmp#lásti+N+Sg+Acc+PxSg1
bievválástán	bievvá+N+SgGenCmp+Cmp#lásti+N+Sg+Nom+PxSg1
bievválástán	bievvá+N+SgGenCmp+Cmp#lásti+N+Sg+Gen+PxSg1
bievválástán	bievvá+N+SgGenCmp+Cmp#lásti+N+Sg+Acc+PxSg1
buddostállán	buddu+N+SgNomCmp+Cmp#stálli+N+Sg+Nom+PxSg1
buddostállán	buddu+N+SgNomCmp+Cmp#stálli+N+Sg+Gen+PxSg1
buddostállán	buddu+N+SgNomCmp+Cmp#stálli+N+Sg+Acc+PxSg1
bullehállán	bulli+G3+N+SgNomCmp+Cmp#hálli+N+Actor+Sg+Nom+PxSg1
bullehállán	bulli+G3+N+SgNomCmp+Cmp#hálli+N+Actor+Sg+Gen+PxSg1
bullehállán	bulli+G3+N+SgNomCmp+Cmp#hálli+N+Actor+Sg+Acc+PxSg1
bullehállán	bulli+G3+N+SgNomCmp+Cmp#hállat+V+TV+Actor+N+Sg+Nom+PxSg1
bullehállán	bulli+G3+N+SgNomCmp+Cmp#hállat+V+TV+Actor+N+Sg+Gen+PxSg1
bullehállán	bulli+G3+N+SgNomCmp+Cmp#hállat+V+TV+Actor+N+Sg+Acc+PxSg1
bullehállán	bulli+G3+N+SgGenCmp+Cmp#hálli+N+Actor+Sg+Nom+PxSg1
bullehállán	bulli+G3+N+SgGenCmp+Cmp#hálli+N+Actor+Sg+Gen+PxSg1
bullehállán	bulli+G3+N+SgGenCmp+Cmp#hálli+N+Actor+Sg+Acc+PxSg1
bullehállán	bulli+G3+N+SgGenCmp+Cmp#hállat+V+TV+Actor+N+Sg+Nom+PxSg1
bullehállán	bulli+G3+N+SgGenCmp+Cmp#hállat+V+TV+Actor+N+Sg+Gen+PxSg1
bullehállán	bulli+G3+N+SgGenCmp+Cmp#hállat+V+TV+Actor+N+Sg+Acc+PxSg1
bullehállán	bulle+G3+Ani+N+SgNomCmp+Cmp#hálli+N+Actor+Sg+Nom+PxSg1
bullehállán	bulle+G3+Ani+N+SgNomCmp+Cmp#hálli+N+Actor+Sg+Gen+PxSg1
bullehállán	bulle+G3+Ani+N+SgNomCmp+Cmp#hálli+N+Actor+Sg+Acc+PxSg1
bullehállán	bulle+G3+Ani+N+SgNomCmp+Cmp#hállat+V+TV+Actor+N+Sg+Nom+PxSg1
bullehállán	bulle+G3+Ani+N+SgNomCmp+Cmp#hállat+V+TV+Actor+N+Sg+Gen+PxSg1
bullehállán	bulle+G3+Ani+N+SgNomCmp+Cmp#hállat+V+TV+Actor+N+Sg+Acc+PxSg1
bullehállán	bulle+G3+Ani+N+SgGenCmp+Cmp#hálli+N+Actor+Sg+Nom+PxSg1
bullehállán	bulle+G3+Ani+N+SgGenCmp+Cmp#hálli+N+Actor+Sg+Gen+PxSg1
bullehállán	bulle+G3+Ani+N+SgGenCmp+Cmp#hálli+N+Actor+Sg+Acc+PxSg1
bullehállán	bulle+G3+Ani+N+SgGenCmp+Cmp#hállat+V+TV+Actor+N+Sg+Nom+PxSg1
bullehállán	bulle+G3+Ani+N+SgGenCmp+Cmp#hállat+V+TV+Actor+N+Sg+Gen+PxSg1
bullehállán	bulle+G3+Ani+N+SgGenCmp+Cmp#hállat+V+TV+Actor+N+Sg+Acc+PxSg1
bággestállán	bággi+N+SgNomCmp+Cmp#stálli+N+Sg+Nom+PxSg1
bággestállán	bággi+N+SgNomCmp+Cmp#stálli+N+Sg+Gen+PxSg1
bággestállán	bággi+N+SgNomCmp+Cmp#stálli+N+Sg+Acc+PxSg1
báldálástán	bálddis+Ani+N+SgGenCmp+Cmp#lásti+N+Sg+Nom+PxSg1
báldálástán	bálddis+Ani+N+SgGenCmp+Cmp#lásti+N+Sg+Gen+PxSg1
báldálástán	bálddis+Ani+N+SgGenCmp+Cmp#lásti+N+Sg+Acc+PxSg1
bálkkástállán	bálká+N+SgGenCmp+Cmp#stálli+N+Sg+Nom+PxSg1
bálkkástállán	bálká+N+SgGenCmp+Cmp#stálli+N+Sg+Gen+PxSg1
bálkkástállán	bálká+N+SgGenCmp+Cmp#stálli+N+Sg+Acc+PxSg1
bálkáhállán	bálká+N+SgNomCmp+Cmp#hálli+N+Actor+Sg+Nom+PxSg1
bálkáhállán	bálká+N+SgNomCmp+Cmp#hálli+N+Actor+Sg+Gen+PxSg1
bálkáhállán	bálká+N+SgNomCmp+Cmp#hálli+N+Actor+Sg+Acc+PxSg1
bálkáhállán	bálká+N+SgNomCmp+Cmp#hállat+V+TV+Actor+N+Sg+Nom+PxSg1
bálkáhállán	bálká+N+SgNomCmp+Cmp#hállat+V+TV+Actor+N+Sg+Gen+PxSg1
bálkáhállán	bálká+N+SgNomCmp+Cmp#hállat+V+TV+Actor+N+Sg+Acc+PxSg1
bálváláddán	bálvá+Hum+N+SgNomCmp+Cmp#láddi+N+Sg+Nom+PxSg1
bálváláddán	bálvá+Hum+N+SgNomCmp+Cmp#láddi+N+Sg+Gen+PxSg1
bálváláddán	bálvá+Hum+N+SgNomCmp+Cmp#láddi+N+Sg+Acc+PxSg1
cissáhállán	cissá+G3+N+SgNomCmp+Cmp#hálli+N+Actor+Sg+Nom+PxSg1
cissáhállán	cissá+G3+N+SgNomCmp+Cmp#hálli+N+Actor+Sg+Gen+PxSg1
cissáhállán	cissá+G3+N+SgNomCmp+Cmp#hálli+N+Actor+Sg+Acc+PxSg1
cissáhállán	cissá+G3+N+SgNomCmp+Cmp#hállat+V+TV+Actor+N+Sg+Nom+PxSg1
cissáhállán	cissá+G3+N+SgNomCmp+Cmp#hállat+V+TV+Actor+N+Sg+Gen+PxSg1
cissáhállán	cissá+G3+N+SgNomCmp+Cmp#hállat+V+TV+Actor+N+Sg+Acc+PxSg1
cissáhállán	cissá+G3+N+SgGenCmp+Cmp#hálli+N+Actor+Sg+Nom+PxSg1
cissáhállán	cissá+G3+N+SgGenCmp+Cmp#hálli+N+Actor+Sg+Gen+PxSg1
cissáhállán	cissá+G3+N+SgGenCmp+Cmp#hálli+N+Actor+Sg+Acc+PxSg1
cissáhállán	cissá+G3+N+SgGenCmp+Cmp#hállat+V+TV+Actor+N+Sg+Nom+PxSg1
cissáhállán	cissá+G3+N+SgGenCmp+Cmp#hállat+V+TV+Actor+N+Sg+Gen+PxSg1
cissáhállán	cissá+G3+N+SgGenCmp+Cmp#hállat+V+TV+Actor+N+Sg+Acc+PxSg1
cummástállán	cummá+N+SgNomCmp+Cmp#stálli+N+Sg+Nom+PxSg1
cummástállán	cummá+N+SgNomCmp+Cmp#stálli+N+Sg+Gen+PxSg1
cummástállán	cummá+N+SgNomCmp+Cmp#stálli+N+Sg+Acc+PxSg1
cummástállán	cummá+N+SgGenCmp+Cmp#stálli+N+Sg+Nom+PxSg1
cummástállán	cummá+N+SgGenCmp+Cmp#stálli+N+Sg+Gen+PxSg1
cummástállán	cummá+N+SgGenCmp+Cmp#stálli+N+Sg+Acc+PxSg1
cuovkuláddán	cuovkut+V+TV+Actor+N+SgNomCmp+Cmp#láddi+N+Sg+Nom+PxSg1
cuovkuláddán	cuovkut+V+TV+Actor+N+SgNomCmp+Cmp#láddi+N+Sg+Gen+PxSg1
cuovkuláddán	cuovkut+V+TV+Actor+N+SgNomCmp+Cmp#láddi+N+Sg+Acc+PxSg1
cuovkuláddán	cuovkut+V+TV+Actor+N+SgGenCmp+Cmp#láddi+N+Sg+Nom+PxSg1
cuovkuláddán	cuovkut+V+TV+Actor+N+SgGenCmp+Cmp#láddi+N+Sg+Gen+PxSg1
cuovkuláddán	cuovkut+V+TV+Actor+N+SgGenCmp+Cmp#láddi+N+Sg+Acc+PxSg1
dihtorástán	dihto+A+Attr+Cmp#rásttis+Ani+N+Sg+Gen+PxSg1
dihtorástán	dihto+A+Attr+Cmp#rásttis+Ani+N+Sg+Acc+PxSg1
dihtorástán	dihto+A+Attr+Cmp#rásttis+Ani+N+Sg+Nom+PxSg1
dukkoráddán	duggu+N+SgGenCmp+Cmp#ráddi+N+Sg+Nom+PxSg1
dukkoráddán	duggu+N+SgGenCmp+Cmp#ráddi+N+Sg+Gen+PxSg1
dukkoráddán	duggu+N+SgGenCmp+Cmp#ráddi+N+Sg+Acc+PxSg1
dárkilástán	dárki+A+SgNomCmp+Cmp#lásti+N+Sg+Nom+PxSg1
dárkilástán	dárki+A+SgNomCmp+Cmp#lásti+N+Sg+Gen+PxSg1
dárkilástán	dárki+A+SgNomCmp+Cmp#lásti+N+Sg+Acc+PxSg1
fárvelledán	fárvelledit+V+TV+PrfPrc
fárvelledán	fárvelledit+V+TV+Actor+N+Sg+Nom+PxSg1
fárvelledán	fárvelledit+V+TV+Actor+N+Sg+Gen+PxSg1
fárvelledán	fárvelledit+V+TV+Actor+N+Sg+Acc+PxSg1
fárvelledán	fárvelledit+V+TV+Ind+Prs+Sg1
fiellostállán	fiellu+G3+N+SgNomCmp+Cmp#stálli+N+Sg+Nom+PxSg1
fiellostállán	fiellu+G3+N+SgNomCmp+Cmp#stálli+N+Sg+Gen+PxSg1
fiellostállán	fiellu+G3+N+SgNomCmp+Cmp#stálli+N+Sg+Acc+PxSg1
fiellostállán	fiellu+G3+N+SgGenCmp+Cmp#stálli+N+Sg+Nom+PxSg1
fiellostállán	fiellu+G3+N+SgGenCmp+Cmp#stálli+N+Sg+Gen+PxSg1
fiellostállán	fiellu+G3+N+SgGenCmp+Cmp#stálli+N+Sg+Acc+PxSg1
girjjohállán	girju+N+SgGenCmp+Cmp#hálli+N+Actor+Sg+Nom+PxSg1
girjjohállán	girju+N+SgGenCmp+Cmp#hálli+N+Actor+Sg+Gen+PxSg1
girjjohállán	girju+N+SgGenCmp+Cmp#hálli+N+Actor+Sg+Acc+PxSg1
girjjohállán	girju+N+SgGenCmp+Cmp#hállat+V+TV+Actor+N+Sg+Nom+PxSg1
girjjohállán	girju+N+SgGenCmp+Cmp#hállat+V+TV+Actor+N+Sg+Gen+PxSg1
girjjohállán	girju+N+SgGenCmp+Cmp#hállat+V+TV+Actor+N+Sg+Acc+PxSg1
gollostállán	gollu+N+SgNomCmp+Cmp#stálli+N+Sg+Nom+PxSg1
gollostállán	gollu+N+SgNomCmp+Cmp#stálli+N+Sg+Gen+PxSg1
gollostállán	gollu+N+SgNomCmp+Cmp#stálli+N+Sg+Acc+PxSg1
guottáhállán	guoddá+N+SgGenCmp+Cmp#hálli+N+Actor+Sg+Nom+PxSg1
guottáhállán	guoddá+N+SgGenCmp+Cmp#hálli+N+Actor+Sg+Gen+PxSg1
guottáhállán	guoddá+N+SgGenCmp+Cmp#hálli+N+Actor+Sg+Acc+PxSg1
guottáhállán	guoddá+N+SgGenCmp+Cmp#hállat+V+TV+Actor+N+Sg+Nom+PxSg1
guottáhállán	guoddá+N+SgGenCmp+Cmp#hállat+V+TV+Actor+N+Sg+Gen+PxSg1
guottáhállán	guoddá+N+SgGenCmp+Cmp#hállat+V+TV+Actor+N+Sg+Acc+PxSg1
gáhrohástán	gáhro+N+SgNomCmp+Cmp#hástit+V+TV+Actor+N+Sg+Nom+PxSg1
gáhrohástán	gáhro+N+SgNomCmp+Cmp#hástit+V+TV+Actor+N+Sg+Gen+PxSg1
gáhrohástán	gáhro+N+SgNomCmp+Cmp#hástit+V+TV+Actor+N+Sg+Acc+PxSg1
gáhrohástán	gáhro+N+SgGenCmp+Cmp#hástit+V+TV+Actor+N+Sg+Nom+PxSg1
gáhrohástán	gáhro+N+SgGenCmp+Cmp#hástit+V+TV+Actor+N+Sg+Gen+PxSg1
gáhrohástán	gáhro+N+SgGenCmp+Cmp#hástit+V+TV+Actor+N+Sg+Acc+PxSg1
herskkostállán	hersko+N+SgGenCmp+Cmp#stálli+N+Sg+Nom+PxSg1
herskkostállán	hersko+N+SgGenCmp+Cmp#stálli+N+Sg+Gen+PxSg1
herskkostállán	hersko+N+SgGenCmp+Cmp#stálli+N+Sg+Acc+PxSg1
herskostállán	hersko+N+SgNomCmp+Cmp#stálli+N+Sg+Nom+PxSg1
herskostállán	hersko+N+SgNomCmp+Cmp#stálli+N+Sg+Gen+PxSg1
herskostállán	hersko+N+SgNomCmp+Cmp#stálli+N+Sg+Acc+PxSg1
herskostállán	hersko+N+SgNomCmp+Cmp#stálli+N+Sg+Nom+PxSg1
herskostállán	hersko+N+SgNomCmp+Cmp#stálli+N+Sg+Gen+PxSg1
herskostállán	hersko+N+SgNomCmp+Cmp#stálli+N+Sg+Acc+PxSg1
herskostállán	hersko+N+SgGenCmp+Cmp#stálli+N+Sg+Nom+PxSg1
herskostállán	hersko+N+SgGenCmp+Cmp#stálli+N+Sg+Gen+PxSg1
herskostállán	hersko+N+SgGenCmp+Cmp#stálli+N+Sg+Acc+PxSg1
hirrehástán	hirri+N+SgNomCmp+Cmp#hástit+V+TV+Actor+N+Sg+Nom+PxSg1
hirrehástán	hirri+N+SgNomCmp+Cmp#hástit+V+TV+Actor+N+Sg+Gen+PxSg1
hirrehástán	hirri+N+SgNomCmp+Cmp#hástit+V+TV+Actor+N+Sg+Acc+PxSg1
hirrehástán	hirri+N+SgGenCmp+Cmp#hástit+V+TV+Actor+N+Sg+Nom+PxSg1
hirrehástán	hirri+N+SgGenCmp+Cmp#hástit+V+TV+Actor+N+Sg+Gen+PxSg1
hirrehástán	hirri+N+SgGenCmp+Cmp#hástit+V+TV+Actor+N+Sg+Acc+PxSg1
jorggohállán	jorggo+N+CmpN/Pref+Cmp#hálli+N+Actor+Sg+Nom+PxSg1
jorggohállán	jorggo+N+CmpN/Pref+Cmp#hálli+N+Actor+Sg+Gen+PxSg1
jorggohállán	jorggo+N+CmpN/Pref+Cmp#hálli+N+Actor+Sg+Acc+PxSg1
jorggohállán	jorggo+N+CmpN/Pref+Cmp#hállat+V+TV+Actor+N+Sg+Nom+PxSg1
jorggohállán	jorggo+N+CmpN/Pref+Cmp#hállat+V+TV+Actor+N+Sg+Gen+PxSg1
jorggohállán	jorggo+N+CmpN/Pref+Cmp#hállat+V+TV+Actor+N+Sg+Acc+PxSg1
látnjálástán	látnjá+N+SgNomCmp+Cmp#lásti+N+Sg+Nom+PxSg1
látnjálástán	látnjá+N+SgNomCmp+Cmp#lásti+N+Sg+Gen+PxSg1
látnjálástán	látnjá+N+SgNomCmp+Cmp#lásti+N+Sg+Acc+PxSg1
leppohállán	leppo+N+SgNomCmp+Cmp#hálli+N+Actor+Sg+Nom+PxSg1
leppohállán	leppo+N+SgNomCmp+Cmp#hálli+N+Actor+Sg+Gen+PxSg1
leppohállán	leppo+N+SgNomCmp+Cmp#hálli+N+Actor+Sg+Acc+PxSg1
leppohállán	leppo+N+SgNomCmp+Cmp#hállat+V+TV+Actor+N+Sg+Nom+PxSg1
leppohállán	leppo+N+SgNomCmp+Cmp#hállat+V+TV+Actor+N+Sg+Gen+PxSg1
leppohállán	leppo+N+SgNomCmp+Cmp#hállat+V+TV+Actor+N+Sg+Acc+PxSg1
leppohállán	leppo+N+SgGenCmp+Cmp#hálli+N+Actor+Sg+Nom+PxSg1
leppohállán	leppo+N+SgGenCmp+Cmp#hálli+N+Actor+Sg+Gen+PxSg1
leppohállán	leppo+N+SgGenCmp+Cmp#hálli+N+Actor+Sg+Acc+PxSg1
leppohállán	leppo+N+SgGenCmp+Cmp#hállat+V+TV+Actor+N+Sg+Nom+PxSg1
leppohállán	leppo+N+SgGenCmp+Cmp#hállat+V+TV+Actor+N+Sg+Gen+PxSg1
leppohállán	leppo+N+SgGenCmp+Cmp#hállat+V+TV+Actor+N+Sg+Acc+PxSg1
lihkáhállán	lihká+N+SgNomCmp+Cmp#hálli+N+Actor+Sg+Nom+PxSg1
lihkáhállán	lihká+N+SgNomCmp+Cmp#hálli+N+Actor+Sg+Gen+PxSg1
lihkáhállán	lihká+N+SgNomCmp+Cmp#hálli+N+Actor+Sg+Acc+PxSg1
lihkáhállán	lihká+N+SgNomCmp+Cmp#hállat+V+TV+Actor+N+Sg+Nom+PxSg1
lihkáhállán	lihká+N+SgNomCmp+Cmp#hállat+V+TV+Actor+N+Sg+Gen+PxSg1
lihkáhállán	lihká+N+SgNomCmp+Cmp#hállat+V+TV+Actor+N+Sg+Acc+PxSg1
lihkáhállán	lihká+N+SgGenCmp+Cmp#hálli+N+Actor+Sg+Nom+PxSg1
lihkáhállán	lihká+N+SgGenCmp+Cmp#hálli+N+Actor+Sg+Gen+PxSg1
lihkáhállán	lihká+N+SgGenCmp+Cmp#hálli+N+Actor+Sg+Acc+PxSg1
lihkáhállán	lihká+N+SgGenCmp+Cmp#hállat+V+TV+Actor+N+Sg+Nom+PxSg1
lihkáhállán	lihká+N+SgGenCmp+Cmp#hállat+V+TV+Actor+N+Sg+Gen+PxSg1
lihkáhállán	lihká+N+SgGenCmp+Cmp#hállat+V+TV+Actor+N+Sg+Acc+PxSg1
liinnástállán	liidná+N+SgGenCmp+Cmp#stálli+N+Sg+Nom+PxSg1
liinnástállán	liidná+N+SgGenCmp+Cmp#stálli+N+Sg+Gen+PxSg1
liinnástállán	liidná+N+SgGenCmp+Cmp#stálli+N+Sg+Acc+PxSg1
láhtuláddán	láhttu+N+SgGenCmp+Cmp#láddi+N+Sg+Nom+PxSg1
láhtuláddán	láhttu+N+SgGenCmp+Cmp#láddi+N+Sg+Gen+PxSg1
láhtuláddán	láhttu+N+SgGenCmp+Cmp#láddi+N+Sg+Acc+PxSg1
láigohállán	láigu+N+SgNomCmp+Cmp#hálli+N+Actor+Sg+Nom+PxSg1
láigohállán	láigu+N+SgNomCmp+Cmp#hálli+N+Actor+Sg+Gen+PxSg1
láigohállán	láigu+N+SgNomCmp+Cmp#hálli+N+Actor+Sg+Acc+PxSg1
láigohállán	láigu+N+SgNomCmp+Cmp#hállat+V+TV+Actor+N+Sg+Nom+PxSg1
láigohállán	láigu+N+SgNomCmp+Cmp#hállat+V+TV+Actor+N+Sg+Gen+PxSg1
láigohállán	láigu+N+SgNomCmp+Cmp#hállat+V+TV+Actor+N+Sg+Acc+PxSg1
lávlestállán	lávli+N+SgNomCmp+Cmp#stálli+N+Sg+Nom+PxSg1
lávlestállán	lávli+N+SgNomCmp+Cmp#stálli+N+Sg+Gen+PxSg1
lávlestállán	lávli+N+SgNomCmp+Cmp#stálli+N+Sg+Acc+PxSg1
mieđáhállán	mieđá+N+CmpN/Pref+Cmp#hálli+N+Actor+Sg+Nom+PxSg1
mieđáhállán	mieđá+N+CmpN/Pref+Cmp#hálli+N+Actor+Sg+Gen+PxSg1
mieđáhállán	mieđá+N+CmpN/Pref+Cmp#hálli+N+Actor+Sg+Acc+PxSg1
mieđáhállán	mieđá+N+CmpN/Pref+Cmp#hállat+V+TV+Actor+N+Sg+Nom+PxSg1
mieđáhállán	mieđá+N+CmpN/Pref+Cmp#hállat+V+TV+Actor+N+Sg+Gen+PxSg1
mieđáhállán	mieđá+N+CmpN/Pref+Cmp#hállat+V+TV+Actor+N+Sg+Acc+PxSg1
smáhkohállán	smáhkku+N+SgGenCmp+Cmp#hálli+N+Actor+Sg+Nom+PxSg1
smáhkohállán	smáhkku+N+SgGenCmp+Cmp#hálli+N+Actor+Sg+Gen+PxSg1
smáhkohállán	smáhkku+N+SgGenCmp+Cmp#hálli+N+Actor+Sg+Acc+PxSg1
smáhkohállán	smáhkku+N+SgGenCmp+Cmp#hállat+V+TV+Actor+N+Sg+Nom+PxSg1
smáhkohállán	smáhkku+N+SgGenCmp+Cmp#hállat+V+TV+Actor+N+Sg+Gen+PxSg1
smáhkohállán	smáhkku+N+SgGenCmp+Cmp#hállat+V+TV+Actor+N+Sg+Acc+PxSg1
muittohállán	muitu+N+SgGenCmp+Cmp#hálli+N+Actor+Sg+Nom+PxSg1
muittohállán	muitu+N+SgGenCmp+Cmp#hálli+N+Actor+Sg+Gen+PxSg1
muittohállán	muitu+N+SgGenCmp+Cmp#hálli+N+Actor+Sg+Acc+PxSg1
muittohállán	muitu+N+SgGenCmp+Cmp#hállat+V+TV+Actor+N+Sg+Nom+PxSg1
muittohállán	muitu+N+SgGenCmp+Cmp#hállat+V+TV+Actor+N+Sg+Gen+PxSg1
muittohállán	muitu+N+SgGenCmp+Cmp#hállat+V+TV+Actor+N+Sg+Acc+PxSg1
muittostállán	muitu+N+SgGenCmp+Cmp#stálli+N+Sg+Nom+PxSg1
muittostállán	muitu+N+SgGenCmp+Cmp#stálli+N+Sg+Gen+PxSg1
muittostállán	muitu+N+SgGenCmp+Cmp#stálli+N+Sg+Acc+PxSg1
námáhállán	námá+N+SgNomCmp+Cmp#hálli+N+Actor+Sg+Nom+PxSg1
námáhállán	námá+N+SgNomCmp+Cmp#hálli+N+Actor+Sg+Gen+PxSg1
námáhállán	námá+N+SgNomCmp+Cmp#hálli+N+Actor+Sg+Acc+PxSg1
námáhállán	námá+N+SgNomCmp+Cmp#hállat+V+TV+Actor+N+Sg+Nom+PxSg1
námáhállán	námá+N+SgNomCmp+Cmp#hállat+V+TV+Actor+N+Sg+Gen+PxSg1
námáhállán	námá+N+SgNomCmp+Cmp#hállat+V+TV+Actor+N+Sg+Acc+PxSg1
námáhállán	námá+N+SgGenCmp+Cmp#hálli+N+Actor+Sg+Nom+PxSg1
námáhállán	námá+N+SgGenCmp+Cmp#hálli+N+Actor+Sg+Gen+PxSg1
námáhállán	námá+N+SgGenCmp+Cmp#hálli+N+Actor+Sg+Acc+PxSg1
námáhállán	námá+N+SgGenCmp+Cmp#hállat+V+TV+Actor+N+Sg+Nom+PxSg1
námáhállán	námá+N+SgGenCmp+Cmp#hállat+V+TV+Actor+N+Sg+Gen+PxSg1
námáhállán	námá+N+SgGenCmp+Cmp#hállat+V+TV+Actor+N+Sg+Acc+PxSg1
námáhástán	námá+N+SgNomCmp+Cmp#hástit+V+TV+Actor+N+Sg+Nom+PxSg1
námáhástán	námá+N+SgNomCmp+Cmp#hástit+V+TV+Actor+N+Sg+Gen+PxSg1
námáhástán	námá+N+SgNomCmp+Cmp#hástit+V+TV+Actor+N+Sg+Acc+PxSg1
námáhástán	námá+N+SgGenCmp+Cmp#hástit+V+TV+Actor+N+Sg+Nom+PxSg1
námáhástán	námá+N+SgGenCmp+Cmp#hástit+V+TV+Actor+N+Sg+Gen+PxSg1
námáhástán	námá+N+SgGenCmp+Cmp#hástit+V+TV+Actor+N+Sg+Acc+PxSg1
náhpolástán	náhpu+N+SgNomCmp+Cmp#lásti+N+Sg+Nom+PxSg1
náhpolástán	náhpu+N+SgNomCmp+Cmp#lásti+N+Sg+Gen+PxSg1
náhpolástán	náhpu+N+SgNomCmp+Cmp#lásti+N+Sg+Acc+PxSg1
rávvohállán	rávvu+N+SgNomCmp+Cmp#hálli+N+Actor+Sg+Nom+PxSg1
rávvohállán	rávvu+N+SgNomCmp+Cmp#hálli+N+Actor+Sg+Gen+PxSg1
rávvohállán	rávvu+N+SgNomCmp+Cmp#hálli+N+Actor+Sg+Acc+PxSg1
rávvohállán	rávvu+N+SgNomCmp+Cmp#hállat+V+TV+Actor+N+Sg+Nom+PxSg1
rávvohállán	rávvu+N+SgNomCmp+Cmp#hállat+V+TV+Actor+N+Sg+Gen+PxSg1
rávvohállán	rávvu+N+SgNomCmp+Cmp#hállat+V+TV+Actor+N+Sg+Acc+PxSg1
seđohállán	sehto+N+SgGenCmp+Cmp#hálli+N+Actor+Sg+Nom+PxSg1
seđohállán	sehto+N+SgGenCmp+Cmp#hálli+N+Actor+Sg+Gen+PxSg1
seđohállán	sehto+N+SgGenCmp+Cmp#hálli+N+Actor+Sg+Acc+PxSg1
seđohállán	sehto+N+SgGenCmp+Cmp#hállat+V+TV+Actor+N+Sg+Nom+PxSg1
seđohállán	sehto+N+SgGenCmp+Cmp#hállat+V+TV+Actor+N+Sg+Gen+PxSg1
seđohállán	sehto+N+SgGenCmp+Cmp#hállat+V+TV+Actor+N+Sg+Acc+PxSg1
skávvehállán	skávvi+Wthr+N+SgNomCmp+Cmp#hálli+N+Actor+Sg+Nom+PxSg1
skávvehállán	skávvi+Wthr+N+SgNomCmp+Cmp#hálli+N+Actor+Sg+Gen+PxSg1
skávvehállán	skávvi+Wthr+N+SgNomCmp+Cmp#hálli+N+Actor+Sg+Acc+PxSg1
skávvehállán	skávvi+Wthr+N+SgNomCmp+Cmp#hállat+V+TV+Actor+N+Sg+Nom+PxSg1
skávvehállán	skávvi+Wthr+N+SgNomCmp+Cmp#hállat+V+TV+Actor+N+Sg+Gen+PxSg1
skávvehállán	skávvi+Wthr+N+SgNomCmp+Cmp#hállat+V+TV+Actor+N+Sg+Acc+PxSg1
suohpálástán	suohppá+Ani+N+SgGenCmp+Cmp#lásti+N+Sg+Nom+PxSg1
suohpálástán	suohppá+Ani+N+SgGenCmp+Cmp#lásti+N+Sg+Gen+PxSg1
suohpálástán	suohppá+Ani+N+SgGenCmp+Cmp#lásti+N+Sg+Acc+PxSg1
ságástállán	ságá+N+SgNomCmp+Cmp#stálli+N+Sg+Nom+PxSg1
ságástállán	ságá+N+SgNomCmp+Cmp#stálli+N+Sg+Gen+PxSg1
ságástállán	ságá+N+SgNomCmp+Cmp#stálli+N+Sg+Acc+PxSg1
ságástállán	ságá+N+SgGenCmp+Cmp#stálli+N+Sg+Nom+PxSg1
ságástállán	ságá+N+SgGenCmp+Cmp#stálli+N+Sg+Gen+PxSg1
ságástállán	ságá+N+SgGenCmp+Cmp#stálli+N+Sg+Acc+PxSg1
sáhkkehállán	sáhkkii+A+SgGenCmp+Cmp#hálli+N+Actor+Sg+Nom+PxSg1
sáhkkehállán	sáhkkii+A+SgGenCmp+Cmp#hálli+N+Actor+Sg+Gen+PxSg1
sáhkkehállán	sáhkkii+A+SgGenCmp+Cmp#hálli+N+Actor+Sg+Acc+PxSg1
sáhkkehállán	sáhkkii+A+SgGenCmp+Cmp#hállat+V+TV+Actor+N+Sg+Nom+PxSg1
sáhkkehállán	sáhkkii+A+SgGenCmp+Cmp#hállat+V+TV+Actor+N+Sg+Gen+PxSg1
sáhkkehállán	sáhkkii+A+SgGenCmp+Cmp#hállat+V+TV+Actor+N+Sg+Acc+PxSg1
sáhkkohállán	sáhkku+N+SgNomCmp+Cmp#hálli+N+Actor+Sg+Nom+PxSg1
sáhkkohállán	sáhkku+N+SgNomCmp+Cmp#hálli+N+Actor+Sg+Gen+PxSg1
sáhkkohállán	sáhkku+N+SgNomCmp+Cmp#hálli+N+Actor+Sg+Acc+PxSg1
sáhkkohállán	sáhkku+N+SgNomCmp+Cmp#hállat+V+TV+Actor+N+Sg+Nom+PxSg1
sáhkkohállán	sáhkku+N+SgNomCmp+Cmp#hállat+V+TV+Actor+N+Sg+Gen+PxSg1
sáhkkohállán	sáhkku+N+SgNomCmp+Cmp#hállat+V+TV+Actor+N+Sg+Acc+PxSg1
sáhkohállán	sáhkku+N+SgGenCmp+Cmp#hálli+N+Actor+Sg+Nom+PxSg1
sáhkohállán	sáhkku+N+SgGenCmp+Cmp#hálli+N+Actor+Sg+Gen+PxSg1
sáhkohállán	sáhkku+N+SgGenCmp+Cmp#hálli+N+Actor+Sg+Acc+PxSg1
sáhkohállán	sáhkku+N+SgGenCmp+Cmp#hállat+V+TV+Actor+N+Sg+Nom+PxSg1
sáhkohállán	sáhkku+N+SgGenCmp+Cmp#hállat+V+TV+Actor+N+Sg+Gen+PxSg1
sáhkohállán	sáhkku+N+SgGenCmp+Cmp#hállat+V+TV+Actor+N+Sg+Acc+PxSg1
sáhtostállán	sáhttu+N+SgGenCmp+Cmp#stálli+N+Sg+Nom+PxSg1
sáhtostállán	sáhttu+N+SgGenCmp+Cmp#stálli+N+Sg+Gen+PxSg1
sáhtostállán	sáhttu+N+SgGenCmp+Cmp#stálli+N+Sg+Acc+PxSg1
vuostálástán	vuostá+N+SgNomCmp+Cmp#lásti+N+Sg+Nom+PxSg1
vuostálástán	vuostá+N+SgNomCmp+Cmp#lásti+N+Sg+Gen+PxSg1
vuostálástán	vuostá+N+SgNomCmp+Cmp#lásti+N+Sg+Acc+PxSg1
vuoššán	vuoššat+V+TV+Actor+N+Sg+Nom+PxSg1
vuoššán	vuoššat+V+TV+Actor+N+Sg+Gen+PxSg1
vuoššán	vuoššat+V+TV+Actor+N+Sg+Acc+PxSg1
váhkolástán	váhku+N+SgNomCmp+Cmp#lásti+N+Sg+Nom+PxSg1
váhkolástán	váhku+N+SgNomCmp+Cmp#lásti+N+Sg+Gen+PxSg1
váhkolástán	váhku+N+SgNomCmp+Cmp#lásti+N+Sg+Acc+PxSg1
áiduláddán	áidut+V+TV+Actor+N+SgNomCmp+Cmp#láddi+N+Sg+Nom+PxSg1
áiduláddán	áidut+V+TV+Actor+N+SgNomCmp+Cmp#láddi+N+Sg+Gen+PxSg1
áiduláddán	áidut+V+TV+Actor+N+SgNomCmp+Cmp#láddi+N+Sg+Acc+PxSg1
áiduláddán	áidut+V+TV+Actor+N+SgGenCmp+Cmp#láddi+N+Sg+Nom+PxSg1
áiduláddán	áidut+V+TV+Actor+N+SgGenCmp+Cmp#láddi+N+Sg+Gen+PxSg1
áiduláddán	áidut+V+TV+Actor+N+SgGenCmp+Cmp#láddi+N+Sg+Acc+PxSg1
állohállán	állu+N+SgNomCmp+Cmp#hálli+N+Actor+Sg+Nom+PxSg1
állohállán	állu+N+SgNomCmp+Cmp#hálli+N+Actor+Sg+Gen+PxSg1
állohállán	állu+N+SgNomCmp+Cmp#hálli+N+Actor+Sg+Acc+PxSg1
állohállán	állu+N+SgNomCmp+Cmp#hállat+V+TV+Actor+N+Sg+Nom+PxSg1
állohállán	állu+N+SgNomCmp+Cmp#hállat+V+TV+Actor+N+Sg+Gen+PxSg1
állohállán	állu+N+SgNomCmp+Cmp#hállat+V+TV+Actor+N+Sg+Acc+PxSg1
álohállán	állu+N+SgGenCmp+Cmp#hálli+N+Actor+Sg+Nom+PxSg1
álohállán	állu+N+SgGenCmp+Cmp#hálli+N+Actor+Sg+Gen+PxSg1
álohállán	állu+N+SgGenCmp+Cmp#hálli+N+Actor+Sg+Acc+PxSg1
álohállán	állu+N+SgGenCmp+Cmp#hállat+V+TV+Actor+N+Sg+Nom+PxSg1
álohállán	állu+N+SgGenCmp+Cmp#hállat+V+TV+Actor+N+Sg+Gen+PxSg1
álohállán	állu+N+SgGenCmp+Cmp#hállat+V+TV+Actor+N+Sg+Acc+PxSg1
álostállán	állu+N+SgGenCmp+Cmp#stálli+N+Sg+Nom+PxSg1
álostállán	állu+N+SgGenCmp+Cmp#stálli+N+Sg+Gen+PxSg1
álostállán	állu+N+SgGenCmp+Cmp#stálli+N+Sg+Acc+PxSg1
átnuláddán	ádnu+N+SgGenCmp+Cmp#láddi+N+Sg+Nom+PxSg1
átnuláddán	ádnu+N+SgGenCmp+Cmp#láddi+N+Sg+Gen+PxSg1
átnuláddán	ádnu+N+SgGenCmp+Cmp#láddi+N+Sg+Acc+PxSg1
čátnáláddán	čátná+N+SgNomCmp+Cmp#láddi+N+Sg+Nom+PxSg1
čátnáláddán	čátná+N+SgNomCmp+Cmp#láddi+N+Sg+Gen+PxSg1
čátnáláddán	čátná+N+SgNomCmp+Cmp#láddi+N+Sg+Acc+PxSg1
čiekčáláddán	čiekčá+Ani+N+SgNomCmp+Cmp#láddi+N+Sg+Nom+PxSg1
čiekčáláddán	čiekčá+Ani+N+SgNomCmp+Cmp#láddi+N+Sg+Gen+PxSg1
čiekčáláddán	čiekčá+Ani+N+SgNomCmp+Cmp#láddi+N+Sg+Acc+PxSg1
čierostuddán	čierostuddat+V+TV+Actor+N+Sg+Nom+PxSg1
čierostuddán	čierostuddat+V+TV+Actor+N+Sg+Gen+PxSg1
čierostuddán	čierostuddat+V+TV+Actor+N+Sg+Acc+PxSg1
čuogguláddán	čuoggut+V+TV+Actor+N+SgNomCmp+Cmp#láddi+N+Sg+Nom+PxSg1
čuogguláddán	čuoggut+V+TV+Actor+N+SgNomCmp+Cmp#láddi+N+Sg+Gen+PxSg1
čuogguláddán	čuoggut+V+TV+Actor+N+SgNomCmp+Cmp#láddi+N+Sg+Acc+PxSg1
čuogguláddán	čuoggut+V+TV+Actor+N+SgGenCmp+Cmp#láddi+N+Sg+Nom+PxSg1
čuogguláddán	čuoggut+V+TV+Actor+N+SgGenCmp+Cmp#láddi+N+Sg+Gen+PxSg1
čuogguláddán	čuoggut+V+TV+Actor+N+SgGenCmp+Cmp#láddi+N+Sg+Acc+PxSg1
čuoibmuláddán	čuoibmut+V+TV+Actor+N+SgNomCmp+Cmp#láddi+N+Sg+Nom+PxSg1
čuoibmuláddán	čuoibmut+V+TV+Actor+N+SgNomCmp+Cmp#láddi+N+Sg+Gen+PxSg1
čuoibmuláddán	čuoibmut+V+TV+Actor+N+SgNomCmp+Cmp#láddi+N+Sg+Acc+PxSg1
čuoibmuláddán	čuoibmut+V+TV+Actor+N+SgGenCmp+Cmp#láddi+N+Sg+Nom+PxSg1
čuoibmuláddán	čuoibmut+V+TV+Actor+N+SgGenCmp+Cmp#láddi+N+Sg+Gen+PxSg1
čuoibmuláddán	čuoibmut+V+TV+Actor+N+SgGenCmp+Cmp#láddi+N+Sg+Acc+PxSg1
čuorvuláddán	čuorvut+V+TV+Actor+N+SgNomCmp+Cmp#láddi+N+Sg+Nom+PxSg1
čuorvuláddán	čuorvut+V+TV+Actor+N+SgNomCmp+Cmp#láddi+N+Sg+Gen+PxSg1
čuorvuláddán	čuorvut+V+TV+Actor+N+SgNomCmp+Cmp#láddi+N+Sg+Acc+PxSg1
čuorvuláddán	čuorvut+V+TV+Actor+N+SgGenCmp+Cmp#láddi+N+Sg+Nom+PxSg1
čuorvuláddán	čuorvut+V+TV+Actor+N+SgGenCmp+Cmp#láddi+N+Sg+Gen+PxSg1
čuorvuláddán	čuorvut+V+TV+Actor+N+SgGenCmp+Cmp#láddi+N+Sg+Acc+PxSg1
čárvuláddán	čárvut+V+TV+Actor+N+SgNomCmp+Cmp#láddi+N+Sg+Nom+PxSg1
čárvuláddán	čárvut+V+TV+Actor+N+SgNomCmp+Cmp#láddi+N+Sg+Gen+PxSg1
čárvuláddán	čárvut+V+TV+Actor+N+SgNomCmp+Cmp#láddi+N+Sg+Acc+PxSg1
čárvuláddán	čárvut+V+TV+Actor+N+SgGenCmp+Cmp#láddi+N+Sg+Nom+PxSg1
čárvuláddán	čárvut+V+TV+Actor+N+SgGenCmp+Cmp#láddi+N+Sg+Gen+PxSg1
čárvuláddán	čárvut+V+TV+Actor+N+SgGenCmp+Cmp#láddi+N+Sg+Acc+PxSg1
báhčán	báhčit+V+TV+PrfPrc
sávdnján	sávdnji+N+Sg+Nom+PxSg1
sávdnján	sávdnji+N+Sg+Gen+PxSg1
sávdnján	sávdnji+N+Sg+Acc+PxSg1
ástán	ástat+V+IV+Actor+N+Sg+Nom+PxSg1
ástán	ástat+V+IV+Actor+N+Sg+Gen+PxSg1
ástán	ástat+V+IV+Actor+N+Sg+Acc+PxSg1
biebmán	biebmat+V+TV+Actor+N+Sg+Nom+PxSg1
biebmán	biebmat+V+TV+Actor+N+Sg+Gen+PxSg1
biebmán	biebmat+V+TV+Actor+N+Sg+Acc+PxSg1
bohkán	bohki+Sem/Plc+N+Sg+Nom+PxSg1
bohkán	bohki+Sem/Plc+N+Sg+Gen+PxSg1
bohkán	bohki+Sem/Plc+N+Sg+Acc+PxSg1
bohkán	bohkit+V+TV+PrfPrc
borgán	borgi+N+Sg+Nom+PxSg1
borgán	borgi+N+Sg+Gen+PxSg1
borgán	borgi+N+Sg+Acc+PxSg1
borgán	borgit+V+IV+PrfPrc
borgán	borgit+V+IV+Actor+N+Sg+Nom+PxSg1
borgán	borgit+V+IV+Actor+N+Sg+Gen+PxSg1
borgán	borgit+V+IV+Actor+N+Sg+Acc+PxSg1
borgán	borgat+V+TV+Actor+N+Sg+Nom+PxSg1
borgán	borgat+V+TV+Actor+N+Sg+Gen+PxSg1
borgán	borgat+V+TV+Actor+N+Sg+Acc+PxSg1
borgán	borgát+V+IV+PrfPrc
borgán	borgát+V+IV+Actio+Nom
borgán	borgát+V+IV+Actio+Gen
borgán	borgát+V+IV+Actio+Acc
borgán	borgát+V+IV+Der/n+N+Sg+Nom
borgán	borgát+V+IV+Ind+Prs+Sg1
borrán	borrat+V+TV+Actor+N+Sg+Nom+PxSg1
borrán	borrat+V+TV+Actor+N+Sg+Gen+PxSg1
borrán	borrat+V+TV+Actor+N+Sg+Acc+PxSg1
borrán	borri+N+Sg+Nom+PxSg1
borrán	borri+N+Sg+Gen+PxSg1
borrán	borri+N+Sg+Acc+PxSg1
borrán	borri+N+Actor+Sg+Nom+PxSg1
borrán	borri+N+Actor+Sg+Gen+PxSg1
borrán	borri+N+Actor+Sg+Acc+PxSg1
botnján	botnji+N+Sg+Nom+PxSg1
botnján	botnji+N+Sg+Gen+PxSg1
botnján	botnji+N+Sg+Acc+PxSg1
bulčán	bulčat+V+TV+Actor+N+Sg+Nom+PxSg1
bulčán	bulčat+V+TV+Actor+N+Sg+Gen+PxSg1
bulčán	bulčat+V+TV+Actor+N+Sg+Acc+PxSg1
buoibmán	buoibmat+V+TV+Actor+N+Sg+Nom+PxSg1
buoibmán	buoibmat+V+TV+Actor+N+Sg+Gen+PxSg1
buoibmán	buoibmat+V+TV+Actor+N+Sg+Acc+PxSg1
buozzán	buozzat+V+TV+Actor+N+Sg+Nom+PxSg1
buozzán	buozzat+V+TV+Actor+N+Sg+Gen+PxSg1
buozzán	buozzat+V+TV+Actor+N+Sg+Acc+PxSg1
báibmán	báibmat+V+TV+Actor+N+Sg+Nom+PxSg1
báibmán	báibmat+V+TV+Actor+N+Sg+Gen+PxSg1
báibmán	báibmat+V+TV+Actor+N+Sg+Acc+PxSg1
bávdnán	bávdnat+V+TV+Actor+N+Sg+Nom+PxSg1
bávdnán	bávdnat+V+TV+Actor+N+Sg+Gen+PxSg1
bávdnán	bávdnat+V+TV+Actor+N+Sg+Acc+PxSg1
ciellán	ciellat+V+TV+Actor+N+Sg+Nom+PxSg1
ciellán	ciellat+V+TV+Actor+N+Sg+Gen+PxSg1
ciellán	ciellat+V+TV+Actor+N+Sg+Acc+PxSg1
cihccán	cihccat+V+TV+Actor+N+Sg+Nom+PxSg1
cihccán	cihccat+V+TV+Actor+N+Sg+Gen+PxSg1
cihccán	cihccat+V+TV+Actor+N+Sg+Acc+PxSg1
cihccán	cihcit+V+TV+Actor+N+Sg+Nom+PxSg1
cihccán	cihcit+V+TV+Actor+N+Sg+Gen+PxSg1
cihccán	cihcit+V+TV+Actor+N+Sg+Acc+PxSg1
ciskán	ciskat+V+TV+Actor+N+Sg+Nom+PxSg1
ciskán	ciskat+V+TV+Actor+N+Sg+Gen+PxSg1
ciskán	ciskat+V+TV+Actor+N+Sg+Acc+PxSg1
cissán	cissá+G3+N+Ess
cissán	cissá+G3+N+Sg+Nom+PxSg1
cissán	cissá+G3+N+Sg+Gen+PxSg1
cissán	cissá+G3+N+Sg+Acc+PxSg1
cissán	cissat+V+TV+Actor+N+Sg+Nom+PxSg1
cissán	cissat+V+TV+Actor+N+Sg+Gen+PxSg1
cissán	cissat+V+TV+Actor+N+Sg+Acc+PxSg1
coggán	coggat+V+TV+Actor+N+Sg+Nom+PxSg1
coggán	coggat+V+TV+Actor+N+Sg+Gen+PxSg1
coggán	coggat+V+TV+Actor+N+Sg+Acc+PxSg1
covdnán	covdnat+V+TV+Actor+N+Sg+Nom+PxSg1
covdnán	covdnat+V+TV+Actor+N+Sg+Gen+PxSg1
covdnán	covdnat+V+TV+Actor+N+Sg+Acc+PxSg1
cuvzán	cuvzat+V+TV+Actor+N+Sg+Nom+PxSg1
cuvzán	cuvzat+V+TV+Actor+N+Sg+Gen+PxSg1
cuvzán	cuvzat+V+TV+Actor+N+Sg+Acc+PxSg1
dássán	dássi+N+Sg+Nom+PxSg1
dássán	dássi+N+Sg+Gen+PxSg1
dássán	dássi+N+Sg+Acc+PxSg1
dássán	dássánit+V+IV+VGen
dássán	dássánit+V+IV+Imprt+Sg2
dássán	dássánit+V+IV+Imprt+ConNeg
dássán	dássánit+V+IV+Ind+Prs+ConNeg
diehppán	diehppi+N+Sg+Nom+PxSg1
diehppán	diehppi+N+Sg+Gen+PxSg1
diehppán	diehppi+N+Sg+Acc+PxSg1
diehppán	diehppat+V+TV+Actor+N+Sg+Nom+PxSg1
diehppán	diehppat+V+TV+Actor+N+Sg+Gen+PxSg1
diehppán	diehppat+V+TV+Actor+N+Sg+Acc+PxSg1
dovdán	dovdat+V+TV+Actor+N+Sg+Nom+PxSg1
dovdán	dovdat+V+TV+Actor+N+Sg+Gen+PxSg1
dovdán	dovdat+V+TV+Actor+N+Sg+Acc+PxSg1
dovdán	dovdi+N+Actor+Sg+Nom+PxSg1
dovdán	dovdi+N+Actor+Sg+Gen+PxSg1
dovdán	dovdi+N+Actor+Sg+Acc+PxSg1
dovdán	dovdát+V+TV+PrfPrc
dovdán	dovdát+V+TV+Actio+Nom
dovdán	dovdát+V+TV+Actio+Gen
dovdán	dovdát+V+TV+Actio+Acc
dovdán	dovdát+V+TV+Der/n+N+Sg+Nom
dovdán	dovdát+V+TV+Ind+Prs+Sg1
duhkkán	duhkki+N+Sg+Nom+PxSg1
duhkkán	duhkki+N+Sg+Gen+PxSg1
duhkkán	duhkki+N+Sg+Acc+PxSg1
duhkkán	duhkkat+V+TV+Actor+N+Sg+Nom+PxSg1
duhkkán	duhkkat+V+TV+Actor+N+Sg+Gen+PxSg1
duhkkán	duhkkat+V+TV+Actor+N+Sg+Acc+PxSg1
duhkkán	duhkká+Hum+N+Ess
duhkkán	duhkká+Hum+N+Sg+Nom+PxSg1
duhkkán	duhkká+Hum+N+Sg+Gen+PxSg1
duhkkán	duhkká+Hum+N+Sg+Acc+PxSg1
duogŋán	duogŋat+V+TV+Actor+N+Sg+Nom+PxSg1
duogŋán	duogŋat+V+TV+Actor+N+Sg+Gen+PxSg1
duogŋán	duogŋat+V+TV+Actor+N+Sg+Acc+PxSg1
duohpán	duohpi+N+Sg+Nom+PxSg1
duohpán	duohpi+N+Sg+Gen+PxSg1
duohpán	duohpi+N+Sg+Acc+PxSg1
duohččán	duohččat+V+TV+Actor+N+Sg+Nom+PxSg1
duohččán	duohččat+V+TV+Actor+N+Sg+Gen+PxSg1
duohččán	duohččat+V+TV+Actor+N+Sg+Acc+PxSg1
duolbmán	duolbmat+V+TV+Actor+N+Sg+Nom+PxSg1
duolbmán	duolbmat+V+TV+Actor+N+Sg+Gen+PxSg1
duolbmán	duolbmat+V+TV+Actor+N+Sg+Acc+PxSg1
duorrán	duorri+N+Sg+Nom+PxSg1
duorrán	duorri+N+Sg+Gen+PxSg1
duorrán	duorri+N+Sg+Acc+PxSg1
duorrán	duorrat+V+TV+Actor+N+Sg+Nom+PxSg1
duorrán	duorrat+V+TV+Actor+N+Sg+Gen+PxSg1
duorrán	duorrat+V+TV+Actor+N+Sg+Acc+PxSg1
duostán	duostat+V+TV+Actor+N+Sg+Nom+PxSg1
duostán	duostat+V+TV+Actor+N+Sg+Gen+PxSg1
duostán	duostat+V+TV+Actor+N+Sg+Acc+PxSg1
dutkán	dutkat+V+TV+Actor+N+Sg+Nom+PxSg1
dutkán	dutkat+V+TV+Actor+N+Sg+Gen+PxSg1
dutkán	dutkat+V+TV+Actor+N+Sg+Acc+PxSg1
dutkán	dutki+N+Actor+Sg+Nom+PxSg1
dutkán	dutki+N+Actor+Sg+Gen+PxSg1
dutkán	dutki+N+Actor+Sg+Acc+PxSg1
dutkán	dutkán+N+Sg+Nom
dutkán	dutkán+N+Sg+Gen
duđđán	duđđat+V+TV+Actor+N+Sg+Nom+PxSg1
duđđán	duđđat+V+TV+Actor+N+Sg+Gen+PxSg1
duđđán	duđđat+V+TV+Actor+N+Sg+Acc+PxSg1
dáibán	dáibat+V+TV+Actor+N+Sg+Nom+PxSg1
dáibán	dáibat+V+TV+Actor+N+Sg+Gen+PxSg1
dáibán	dáibat+V+TV+Actor+N+Sg+Acc+PxSg1
dálvebiebmán	dálvi+Time+N+SgNomCmp+Cmp#biebmat+V+TV+Actor+N+Sg+Nom+PxSg1
dálvebiebmán	dálvi+Time+N+SgNomCmp+Cmp#biebmat+V+TV+Actor+N+Sg+Gen+PxSg1
dálvebiebmán	dálvi+Time+N+SgNomCmp+Cmp#biebmat+V+TV+Actor+N+Sg+Acc+PxSg1
dálvebiebmán	dálve#biebmat+V+TV+Actor+N+Sg+Nom+PxSg1
dálvebiebmán	dálve#biebmat+V+TV+Actor+N+Sg+Gen+PxSg1
dálvebiebmán	dálve#biebmat+V+TV+Actor+N+Sg+Acc+PxSg1
dáncán	dáncat+V+TV+Actor+N+Sg+Nom+PxSg1
dáncán	dáncat+V+TV+Actor+N+Sg+Gen+PxSg1
dáncán	dáncat+V+TV+Actor+N+Sg+Acc+PxSg1
dávžán	dávžat+V+TV+Actor+N+Sg+Nom+PxSg1
dávžán	dávžat+V+TV+Actor+N+Sg+Gen+PxSg1
dávžán	dávžat+V+TV+Actor+N+Sg+Acc+PxSg1
fiergán	fiergi+N+Sg+Nom+PxSg1
fiergán	fiergi+N+Sg+Gen+PxSg1
fiergán	fiergi+N+Sg+Acc+PxSg1
fiergán	fiergat+V+TV+Actor+N+Sg+Nom+PxSg1
fiergán	fiergat+V+TV+Actor+N+Sg+Gen+PxSg1
fiergán	fiergat+V+TV+Actor+N+Sg+Acc+PxSg1
fuollán	fuollat+V+TV+Actor+N+Sg+Nom+PxSg1
fuollán	fuollat+V+TV+Actor+N+Sg+Gen+PxSg1
fuollán	fuollat+V+TV+Actor+N+Sg+Acc+PxSg1
fállán	fálli+G3+Ani+N+Sg+Nom+PxSg1
fállán	fálli+G3+Ani+N+Sg+Gen+PxSg1
fállán	fálli+G3+Ani+N+Sg+Acc+PxSg1
fállán	fális+Ani+N+Sg+Gen+PxSg1
fállán	fális+Ani+N+Sg+Acc+PxSg1
fállán	fális+Ani+N+Sg+Nom+PxSg1
fállán	fállat+V+TV+Actor+N+Sg+Nom+PxSg1
fállán	fállat+V+TV+Actor+N+Sg+Gen+PxSg1
fállán	fállat+V+TV+Actor+N+Sg+Acc+PxSg1
fállán	fálli+Ani+N+Sg+Nom+PxSg1
fállán	fálli+Ani+N+Sg+Gen+PxSg1
fállán	fálli+Ani+N+Sg+Acc+PxSg1
fáskán	fáskat+V+TV+Actor+N+Sg+Nom+PxSg1
fáskán	fáskat+V+TV+Actor+N+Sg+Gen+PxSg1
fáskán	fáskat+V+TV+Actor+N+Sg+Acc+PxSg1
gáhkkán	gáhkká+N+Ess
gáhkkán	gáhkká+N+Sg+Nom+PxSg1
gáhkkán	gáhkká+N+Sg+Gen+PxSg1
gáhkkán	gáhkká+N+Sg+Acc+PxSg1
gázzán	gázzi+Hum+Group+N+Sg+Nom+PxSg1
gázzán	gázzi+Hum+Group+N+Sg+Gen+PxSg1
gázzán	gázzi+Hum+Group+N+Sg+Acc+PxSg1
gieggán	gieggi+N+Sg+Nom+PxSg1
gieggán	gieggi+N+Sg+Gen+PxSg1
gieggán	gieggi+N+Sg+Acc+PxSg1
gieggán	gieggat+V+TV+Actor+N+Sg+Nom+PxSg1
gieggán	gieggat+V+TV+Actor+N+Sg+Gen+PxSg1
gieggán	gieggat+V+TV+Actor+N+Sg+Acc+PxSg1
giektán	giektat+V+TV+Actor+N+Sg+Nom+PxSg1
giektán	giektat+V+TV+Actor+N+Sg+Gen+PxSg1
giektán	giektat+V+TV+Actor+N+Sg+Acc+PxSg1
giellán	giellat+V+TV+Actor+N+Sg+Nom+PxSg1
giellán	giellat+V+TV+Actor+N+Sg+Gen+PxSg1
giellán	giellat+V+TV+Actor+N+Sg+Acc+PxSg1
gierdán	gierdat+V+TV+Actor+N+Sg+Nom+PxSg1
gierdán	gierdat+V+TV+Actor+N+Sg+Gen+PxSg1
gierdán	gierdat+V+TV+Actor+N+Sg+Acc+PxSg1
gierván	giervat+V+TV+Actor+N+Sg+Nom+PxSg1
gierván	giervat+V+TV+Actor+N+Sg+Gen+PxSg1
gierván	giervat+V+TV+Actor+N+Sg+Acc+PxSg1
gierrán	gierri+N+Sg+Nom+PxSg1
gierrán	gierri+N+Sg+Gen+PxSg1
gierrán	gierri+N+Sg+Acc+PxSg1
gierrán	gierrat+V+TV+Actor+N+Sg+Nom+PxSg1
gierrán	gierrat+V+TV+Actor+N+Sg+Gen+PxSg1
gierrán	gierrat+V+TV+Actor+N+Sg+Acc+PxSg1
gierrán	gierrán+N+Sg+Nom
giessán	giessát+V+TV+PrfPrc
giessán	giessát+V+TV+Actio+Nom
giessán	giessát+V+TV+Actio+Gen
giessán	giessát+V+TV+Actio+Acc
giessán	giessát+V+TV+Der/n+N+Sg+Nom
giessán	giessát+V+TV+Der/n+N+Sg+Gen
giessán	giessát+V+TV+Ind+Prs+Sg1
giessán	giessat+V+TV+Actor+N+Sg+Nom+PxSg1
giessán	giessat+V+TV+Actor+N+Sg+Gen+PxSg1
giessán	giessat+V+TV+Actor+N+Sg+Acc+PxSg1
gietkán	gietkat+V+TV+Actor+N+Sg+Nom+PxSg1
gietkán	gietkat+V+TV+Actor+N+Sg+Gen+PxSg1
gietkán	gietkat+V+TV+Actor+N+Sg+Acc+PxSg1
gohpán	gohpi+Sem/Plc+N+Sg+Nom+PxSg1
gohpán	gohpi+Sem/Plc+N+Sg+Gen+PxSg1
gohpán	gohpi+Sem/Plc+N+Sg+Acc+PxSg1
goksán	goksit+V+TV+PrfPrc
goksán	goksit+V+TV+Actor+N+Sg+Nom+PxSg1
goksán	goksit+V+TV+Actor+N+Sg+Gen+PxSg1
goksán	goksit+V+TV+Actor+N+Sg+Acc+PxSg1
goksán	goksat+V+TV+Actor+N+Sg+Nom+PxSg1
goksán	goksat+V+TV+Actor+N+Sg+Gen+PxSg1
goksán	goksat+V+TV+Actor+N+Sg+Acc+PxSg1
gokčán	gokčat+V+TV+Actor+N+Sg+Nom+PxSg1
gokčán	gokčat+V+TV+Actor+N+Sg+Gen+PxSg1
gokčán	gokčat+V+TV+Actor+N+Sg+Acc+PxSg1
gorrán	gorri+N+Sg+Nom+PxSg1
gorrán	gorri+N+Sg+Gen+PxSg1
gorrán	gorri+N+Sg+Acc+PxSg1
gorrán	gorrat+V+TV+Actor+N+Sg+Nom+PxSg1
gorrán	gorrat+V+TV+Actor+N+Sg+Gen+PxSg1
gorrán	gorrat+V+TV+Actor+N+Sg+Acc+PxSg1
gožžán	gožžat+V+TV+Actor+N+Sg+Nom+PxSg1
gožžán	gožžat+V+TV+Actor+N+Sg+Gen+PxSg1
gožžán	gožžat+V+TV+Actor+N+Sg+Acc+PxSg1
gulcán	gulcat+V+TV+Actor+N+Sg+Nom+PxSg1
gulcán	gulcat+V+TV+Actor+N+Sg+Gen+PxSg1
gulcán	gulcat+V+TV+Actor+N+Sg+Acc+PxSg1
gulkán	gulkat+V+TV+Actor+N+Sg+Nom+PxSg1
gulkán	gulkat+V+TV+Actor+N+Sg+Gen+PxSg1
gulkán	gulkat+V+TV+Actor+N+Sg+Acc+PxSg1
gullán	gullat+V+TV+Actor+N+Sg+Nom+PxSg1
gullán	gullat+V+TV+Actor+N+Sg+Gen+PxSg1
gullán	gullat+V+TV+Actor+N+Sg+Acc+PxSg1
gullán	gulli+N+Actor+Sg+Nom+PxSg1
gullán	gulli+N+Actor+Sg+Gen+PxSg1
gullán	gulli+N+Actor+Sg+Acc+PxSg1
gullán	gullát+V+TV+PrfPrc
gullán	gullát+V+TV+Actio+Nom
gullán	gullát+V+TV+Actio+Gen
gullán	gullát+V+TV+Actio+Acc
gullán	gullát+V+TV+Der/n+N+Sg+Nom
gullán	gullát+V+TV+Ind+Prs+Sg1
guohpán	guohpá+N+Ess
guohpán	guohpá+N+Sg+Nom+PxSg1
guohpán	guohpá+N+Sg+Gen+PxSg1
guohpán	guohpá+N+Sg+Acc+PxSg1
guohkkán	guohkki+N+Sg+Nom+PxSg1
guohkkán	guohkki+N+Sg+Gen+PxSg1
guohkkán	guohkki+N+Sg+Acc+PxSg1
guohkkán	guohkkat+V+TV+Actor+N+Sg+Nom+PxSg1
guohkkán	guohkkat+V+TV+Actor+N+Sg+Gen+PxSg1
guohkkán	guohkkat+V+TV+Actor+N+Sg+Acc+PxSg1
guopmán	guopmi+N+Sg+Nom+PxSg1
guopmán	guopmi+N+Sg+Gen+PxSg1
guopmán	guopmi+N+Sg+Acc+PxSg1
guorrán	guorrat+V+TV+Actor+N+Sg+Nom+PxSg1
guorrán	guorrat+V+TV+Actor+N+Sg+Gen+PxSg1
guorrán	guorrat+V+TV+Actor+N+Sg+Acc+PxSg1
guorrán	guorri+N+Actor+Sg+Nom+PxSg1
guorrán	guorri+N+Actor+Sg+Gen+PxSg1
guorrán	guorri+N+Actor+Sg+Acc+PxSg1
guovlán	guovlat+V+TV+Actor+N+Sg+Nom+PxSg1
guovlán	guovlat+V+TV+Actor+N+Sg+Gen+PxSg1
guovlán	guovlat+V+TV+Actor+N+Sg+Acc+PxSg1
guovzán	guovzat+V+TV+Actor+N+Sg+Nom+PxSg1
guovzán	guovzat+V+TV+Actor+N+Sg+Gen+PxSg1
guovzán	guovzat+V+TV+Actor+N+Sg+Acc+PxSg1
gurpán	gurpi+N+Sg+Nom+PxSg1
gurpán	gurpi+N+Sg+Gen+PxSg1
gurpán	gurpi+N+Sg+Acc+PxSg1
gurpán	gurpat+V+TV+Actor+N+Sg+Nom+PxSg1
gurpán	gurpat+V+TV+Actor+N+Sg+Gen+PxSg1
gurpán	gurpat+V+TV+Actor+N+Sg+Acc+PxSg1
gurpán	gurpát+V+IV+PrfPrc
gurpán	gurpát+V+IV+Actio+Nom
gurpán	gurpát+V+IV+Actio+Gen
gurpán	gurpát+V+IV+Actio+Acc
gurpán	gurpát+V+IV+Der/n+N+Sg+Nom
gurpán	gurpát+V+IV+Ind+Prs+Sg1
guvzán	guvzat+V+TV+Actor+N+Sg+Nom+PxSg1
guvzán	guvzat+V+TV+Actor+N+Sg+Gen+PxSg1
guvzán	guvzat+V+TV+Actor+N+Sg+Acc+PxSg1
gužžán	gužžat+V+TV+Actor+N+Sg+Nom+PxSg1
gužžán	gužžat+V+TV+Actor+N+Sg+Gen+PxSg1
gužžán	gužžat+V+TV+Actor+N+Sg+Acc+PxSg1
gággán	gággat+V+TV+Actor+N+Sg+Nom+PxSg1
gággán	gággat+V+TV+Actor+N+Sg+Gen+PxSg1
gággán	gággat+V+TV+Actor+N+Sg+Acc+PxSg1
gággán	gággi+Hum+N+Sg+Nom+PxSg1
gággán	gággi+Hum+N+Sg+Gen+PxSg1
gággán	gággi+Hum+N+Sg+Acc+PxSg1
gággán	gággá+N+Ess
gággán	gággá+N+Sg+Nom+PxSg1
gággán	gággá+N+Sg+Gen+PxSg1
gággán	gággá+N+Sg+Acc+PxSg1
gákčán	gákčat+V+TV+Actor+N+Sg+Nom+PxSg1
gákčán	gákčat+V+TV+Actor+N+Sg+Gen+PxSg1
gákčán	gákčat+V+TV+Actor+N+Sg+Acc+PxSg1
gálgán	gálgat+V+TV+Actor+N+Sg+Nom+PxSg1
gálgán	gálgat+V+TV+Actor+N+Sg+Gen+PxSg1
gálgán	gálgat+V+TV+Actor+N+Sg+Acc+PxSg1
gársán	gársat+V+TV+Actor+N+Sg+Nom+PxSg1
gársán	gársat+V+TV+Actor+N+Sg+Gen+PxSg1
gársán	gársat+V+TV+Actor+N+Sg+Acc+PxSg1
gárrán	gárrat+V+TV+Actor+N+Sg+Nom+PxSg1
gárrán	gárrat+V+TV+Actor+N+Sg+Gen+PxSg1
gárrán	gárrat+V+TV+Actor+N+Sg+Acc+PxSg1
gárrán	gárri+N+Sg+Nom+PxSg1
gárrán	gárri+N+Sg+Gen+PxSg1
gárrán	gárri+N+Sg+Acc+PxSg1
gávkán	gávkat+V+TV+Actor+N+Sg+Nom+PxSg1
gávkán	gávkat+V+TV+Actor+N+Sg+Gen+PxSg1
gávkán	gávkat+V+TV+Actor+N+Sg+Acc+PxSg1
gávkán	gávkát+V+IV+PrfPrc
gávkán	gávkát+V+IV+Actio+Nom
gávkán	gávkát+V+IV+Actio+Gen
gávkán	gávkát+V+IV+Actio+Acc
gávkán	gávkát+V+IV+Der/n+N+Sg+Nom
gávkán	gávkát+V+IV+Ind+Prs+Sg1
gávdnán	gávdni+N+Sg+Nom+PxSg1
gávdnán	gávdni+N+Sg+Gen+PxSg1
gávdnán	gávdni+N+Sg+Acc+PxSg1
gávdnán	gávdnat+V+TV+Actor+N+Sg+Nom+PxSg1
gávdnán	gávdnat+V+TV+Actor+N+Sg+Gen+PxSg1
gávdnán	gávdnat+V+TV+Actor+N+Sg+Acc+PxSg1
gáđván	gáđvat+V+TV+Actor+N+Sg+Nom+PxSg1
gáđván	gáđvat+V+TV+Actor+N+Sg+Gen+PxSg1
gáđván	gáđvat+V+TV+Actor+N+Sg+Acc+PxSg1
hápmán	hápmi+N+Sg+Nom+PxSg1
hápmán	hápmi+N+Sg+Gen+PxSg1
hápmán	hápmi+N+Sg+Acc+PxSg1
hápmán	hápmánit+V+IV+VGen
hápmán	hápmánit+V+IV+Imprt+Sg2
hápmán	hápmánit+V+IV+Imprt+ConNeg
hápmán	hápmánit+V+IV+Ind+Prs+ConNeg
hoigán	hoigat+V+TV+Actor+N+Sg+Nom+PxSg1
hoigán	hoigat+V+TV+Actor+N+Sg+Gen+PxSg1
hoigán	hoigat+V+TV+Actor+N+Sg+Acc+PxSg1
holbán	holbi+N+Sg+Nom+PxSg1
holbán	holbi+N+Sg+Gen+PxSg1
holbán	holbi+N+Sg+Acc+PxSg1
holbán	holbat+V+TV+Actor+N+Sg+Nom+PxSg1
holbán	holbat+V+TV+Actor+N+Sg+Gen+PxSg1
holbán	holbat+V+TV+Actor+N+Sg+Acc+PxSg1
huollán	huollat+V+TV+Actor+N+Sg+Nom+PxSg1
huollán	huollat+V+TV+Actor+N+Sg+Gen+PxSg1
huollán	huollat+V+TV+Actor+N+Sg+Acc+PxSg1
hutkán	hutkat+V+TV+Actor+N+Sg+Nom+PxSg1
hutkán	hutkat+V+TV+Actor+N+Sg+Gen+PxSg1
hutkán	hutkat+V+TV+Actor+N+Sg+Acc+PxSg1
hutkán	hutki+N+Sg+Nom+PxSg1
hutkán	hutki+N+Sg+Gen+PxSg1
hutkán	hutki+N+Sg+Acc+PxSg1
háhkán	háhká+Ani+N+Ess
háhkán	háhká+Ani+N+Sg+Nom+PxSg1
háhkán	háhká+Ani+N+Sg+Gen+PxSg1
háhkán	háhká+Ani+N+Sg+Acc+PxSg1
hállán	hállat+V+TV+Actor+N+Sg+Nom+PxSg1
hállán	hállat+V+TV+Actor+N+Sg+Gen+PxSg1
hállán	hállat+V+TV+Actor+N+Sg+Acc+PxSg1
hállán	hálli+N+Actor+Sg+Nom+PxSg1
hállán	hálli+N+Actor+Sg+Gen+PxSg1
hállán	hálli+N+Actor+Sg+Acc+PxSg1
iskán	iskat+V+TV+Actor+N+Sg+Nom+PxSg1
iskán	iskat+V+TV+Actor+N+Sg+Gen+PxSg1
iskán	iskat+V+TV+Actor+N+Sg+Acc+PxSg1
jáhtán	jáhti+N+Sg+Nom+PxSg1
jáhtán	jáhti+N+Sg+Gen+PxSg1
jáhtán	jáhti+N+Sg+Acc+PxSg1
jievžán	jievžat+V+TV+Actor+N+Sg+Nom+PxSg1
jievžán	jievžat+V+TV+Actor+N+Sg+Gen+PxSg1
jievžán	jievžat+V+TV+Actor+N+Sg+Acc+PxSg1
joksán	joksat+V+TV+Actor+N+Sg+Nom+PxSg1
joksán	joksat+V+TV+Actor+N+Sg+Gen+PxSg1
joksán	joksat+V+TV+Actor+N+Sg+Acc+PxSg1
jollán	jolli+G3+Ani+N+Sg+Nom+PxSg1
jollán	jolli+G3+Ani+N+Sg+Gen+PxSg1
jollán	jolli+G3+Ani+N+Sg+Acc+PxSg1
jollán	jolli+N+Sg+Nom+PxSg1
jollán	jolli+N+Sg+Gen+PxSg1
jollán	jolli+N+Sg+Acc+PxSg1
jollán	jollat+V+TV+Actor+N+Sg+Nom+PxSg1
jollán	jollat+V+TV+Actor+N+Sg+Gen+PxSg1
jollán	jollat+V+TV+Actor+N+Sg+Acc+PxSg1
juksán	juksat+V+TV+Actor+N+Sg+Nom+PxSg1
juksán	juksat+V+TV+Actor+N+Sg+Gen+PxSg1
juksán	juksat+V+TV+Actor+N+Sg+Acc+PxSg1
juoigán	juoigat+V+TV+Actor+N+Sg+Nom+PxSg1
juoigán	juoigat+V+TV+Actor+N+Sg+Gen+PxSg1
juoigán	juoigat+V+TV+Actor+N+Sg+Acc+PxSg1
juoigán	juoigi+Hum+N+Actor+Sg+Nom+PxSg1
juoigán	juoigi+Hum+N+Actor+Sg+Gen+PxSg1
juoigán	juoigi+Hum+N+Actor+Sg+Acc+PxSg1
jursán	jursat+V+TV+Actor+N+Sg+Nom+PxSg1
jursán	jursat+V+TV+Actor+N+Sg+Gen+PxSg1
jursán	jursat+V+TV+Actor+N+Sg+Acc+PxSg1
jursán	jursit+V+TV+PrfPrc
jursán	jursit+V+TV+Actor+N+Sg+Nom+PxSg1
jursán	jursit+V+TV+Actor+N+Sg+Gen+PxSg1
jursán	jursit+V+TV+Actor+N+Sg+Acc+PxSg1
jursán	jursi+N+Actor+Sg+Nom+PxSg1
jursán	jursi+N+Actor+Sg+Gen+PxSg1
jursán	jursi+N+Actor+Sg+Acc+PxSg1
kuovlán	kuovlat+V+TV+Actor+N+Sg+Nom+PxSg1
kuovlán	kuovlat+V+TV+Actor+N+Sg+Gen+PxSg1
kuovlán	kuovlat+V+TV+Actor+N+Sg+Acc+PxSg1
láhpán	láhpi+N+Sg+Nom+PxSg1
láhpán	láhpi+N+Sg+Gen+PxSg1
láhpán	láhpi+N+Sg+Acc+PxSg1
láhpán	láhppit+V+TV+Ind+Prs+Sg1
látnján	látnji+N+Sg+Nom+PxSg1
látnján	látnji+N+Sg+Gen+PxSg1
látnján	látnji+N+Sg+Acc+PxSg1
látnján	látnjá+N+Ess
látnján	látnjá+N+Sg+Nom+PxSg1
látnján	látnjá+N+Sg+Gen+PxSg1
látnján	látnjá+N+Sg+Acc+PxSg1
likšán	likšat+V+TV+Actor+N+Sg+Nom+PxSg1
likšán	likšat+V+TV+Actor+N+Sg+Gen+PxSg1
likšán	likšat+V+TV+Actor+N+Sg+Acc+PxSg1
lohkán	lohki+N+Sg+Nom+PxSg1
lohkán	lohki+N+Sg+Gen+PxSg1
lohkán	lohki+N+Sg+Acc+PxSg1
lohtán	lohti+N+Sg+Nom+PxSg1
lohtán	lohti+N+Sg+Gen+PxSg1
lohtán	lohti+N+Sg+Acc+PxSg1
lollán	lollat+V+TV+Actor+N+Sg+Nom+PxSg1
lollán	lollat+V+TV+Actor+N+Sg+Gen+PxSg1
lollán	lollat+V+TV+Actor+N+Sg+Acc+PxSg1
luoikán	luoikat+V+TV+Actor+N+Sg+Nom+PxSg1
luoikán	luoikat+V+TV+Actor+N+Sg+Gen+PxSg1
luoikán	luoikat+V+TV+Actor+N+Sg+Acc+PxSg1
luokčán	luokčat+V+TV+Actor+N+Sg+Nom+PxSg1
luokčán	luokčat+V+TV+Actor+N+Sg+Gen+PxSg1
luokčán	luokčat+V+TV+Actor+N+Sg+Acc+PxSg1
luovván	luovvi+N+Sg+Nom+PxSg1
luovván	luovvi+N+Sg+Gen+PxSg1
luovván	luovvi+N+Sg+Acc+PxSg1
luovván	luovvat+V+TV+Actor+N+Sg+Nom+PxSg1
luovván	luovvat+V+TV+Actor+N+Sg+Gen+PxSg1
luovván	luovvat+V+TV+Actor+N+Sg+Acc+PxSg1
látnján	látnji+N+Sg+Nom+PxSg1
látnján	látnji+N+Sg+Gen+PxSg1
látnján	látnji+N+Sg+Acc+PxSg1
látnján	látnjá+N+Ess
látnján	látnjá+N+Sg+Nom+PxSg1
látnján	látnjá+N+Sg+Gen+PxSg1
látnján	látnjá+N+Sg+Acc+PxSg1
lávgán	lávgat+V+TV+Actor+N+Sg+Nom+PxSg1
lávgán	lávgat+V+TV+Actor+N+Sg+Gen+PxSg1
lávgán	lávgat+V+TV+Actor+N+Sg+Acc+PxSg1
mášinlohkán	mášiidna+N+SgNomCmp+Cmp#lohki+N+Sg+Nom+PxSg1
mášinlohkán	mášiidna+N+SgNomCmp+Cmp#lohki+N+Sg+Gen+PxSg1
mášinlohkán	mášiidna+N+SgNomCmp+Cmp#lohki+N+Sg+Acc+PxSg1
miehtán	miehti+Sem/Plc+N+Sg+Nom+PxSg1
miehtán	miehti+Sem/Plc+N+Sg+Gen+PxSg1
miehtán	miehti+Sem/Plc+N+Sg+Acc+PxSg1
miehtán	miehtánit+V+IV+VGen
miehtán	miehtánit+V+IV+Imprt+Sg2
miehtán	miehtánit+V+IV+Imprt+ConNeg
miehtán	miehtánit+V+IV+Ind+Prs+ConNeg
mollán	mollat+V+TV+Actor+N+Sg+Nom+PxSg1
mollán	mollat+V+TV+Actor+N+Sg+Gen+PxSg1
mollán	mollat+V+TV+Actor+N+Sg+Acc+PxSg1
muohkkán	muohkkat+V+TV+Actor+N+Sg+Nom+PxSg1
muohkkán	muohkkat+V+TV+Actor+N+Sg+Gen+PxSg1
muohkkán	muohkkat+V+TV+Actor+N+Sg+Acc+PxSg1
máddán	máddánit+V+IV+VGen
máddán	máddánit+V+IV+Imprt+Sg2
máddán	máddánit+V+IV+Imprt+ConNeg
máddán	máddánit+V+IV+Ind+Prs+ConNeg
máddán	máddat+V+TV+Actor+N+Sg+Nom+PxSg1
máddán	máddat+V+TV+Actor+N+Sg+Gen+PxSg1
máddán	máddat+V+TV+Actor+N+Sg+Acc+PxSg1
máddán	máddi+N+Sg+Nom+PxSg1
máddán	máddi+N+Sg+Gen+PxSg1
máddán	máddi+N+Sg+Acc+PxSg1
nállán	nálli+N+Sg+Nom+PxSg1
nállán	nálli+N+Sg+Gen+PxSg1
nállán	nálli+N+Sg+Acc+PxSg1
nállán	nállat+V+TV+Actor+N+Sg+Nom+PxSg1
nállán	nállat+V+TV+Actor+N+Sg+Gen+PxSg1
nállán	nállat+V+TV+Actor+N+Sg+Acc+PxSg1
nievkán	nievki+N+Sg+Nom+PxSg1
nievkán	nievki+N+Sg+Gen+PxSg1
nievkán	nievki+N+Sg+Acc+PxSg1
nievkán	nievkat+V+TV+Actor+N+Sg+Nom+PxSg1
nievkán	nievkat+V+TV+Actor+N+Sg+Gen+PxSg1
nievkán	nievkat+V+TV+Actor+N+Sg+Acc+PxSg1
njiellán	njiellat+V+TV+Actor+N+Sg+Nom+PxSg1
njiellán	njiellat+V+TV+Actor+N+Sg+Gen+PxSg1
njiellán	njiellat+V+TV+Actor+N+Sg+Acc+PxSg1
njuohpán	njuohppit+V+IV+Ind+Prs+Sg1
njuovván	njuovvi+N+Actor+Sg+Nom+PxSg1
njuovván	njuovvi+N+Actor+Sg+Gen+PxSg1
njuovván	njuovvi+N+Actor+Sg+Acc+PxSg1
njuovván	njuovvat+V+TV+Actor+N+Sg+Nom+PxSg1
njuovván	njuovvat+V+TV+Actor+N+Sg+Gen+PxSg1
njuovván	njuovvat+V+TV+Actor+N+Sg+Acc+PxSg1
njálbmán	njálbmi+N+Sg+Nom+PxSg1
njálbmán	njálbmi+N+Sg+Gen+PxSg1
njálbmán	njálbmi+N+Sg+Acc+PxSg1
njálbmán	njálbmat+V+TV+Actor+N+Sg+Nom+PxSg1
njálbmán	njálbmat+V+TV+Actor+N+Sg+Gen+PxSg1
njálbmán	njálbmat+V+TV+Actor+N+Sg+Acc+PxSg1
njámmán	njámmat+V+TV+Actor+N+Sg+Nom+PxSg1
njámmán	njámmat+V+TV+Actor+N+Sg+Gen+PxSg1
njámmán	njámmat+V+TV+Actor+N+Sg+Acc+PxSg1
njáskán	njáskat+V+TV+Actor+N+Sg+Nom+PxSg1
njáskán	njáskat+V+TV+Actor+N+Sg+Gen+PxSg1
njáskán	njáskat+V+TV+Actor+N+Sg+Acc+PxSg1
njávkán	njávkat+V+TV+Actor+N+Sg+Nom+PxSg1
njávkán	njávkat+V+TV+Actor+N+Sg+Gen+PxSg1
njávkán	njávkat+V+TV+Actor+N+Sg+Acc+PxSg1
nordán	nordat+V+TV+Actor+N+Sg+Nom+PxSg1
nordán	nordat+V+TV+Actor+N+Sg+Gen+PxSg1
nordán	nordat+V+TV+Actor+N+Sg+Acc+PxSg1
norrán	norrat+V+TV+Actor+N+Sg+Nom+PxSg1
norrán	norrat+V+TV+Actor+N+Sg+Gen+PxSg1
norrán	norrat+V+TV+Actor+N+Sg+Acc+PxSg1
notkán	notkat+V+TV+Actor+N+Sg+Nom+PxSg1
notkán	notkat+V+TV+Actor+N+Sg+Gen+PxSg1
notkán	notkat+V+TV+Actor+N+Sg+Acc+PxSg1
nuollán	nuollat+V+TV+Actor+N+Sg+Nom+PxSg1
nuollán	nuollat+V+TV+Actor+N+Sg+Gen+PxSg1
nuollán	nuollat+V+TV+Actor+N+Sg+Acc+PxSg1
nuorrán	nuorri+Sem/Plc+N+Sg+Nom+PxSg1
nuorrán	nuorri+Sem/Plc+N+Sg+Gen+PxSg1
nuorrán	nuorri+Sem/Plc+N+Sg+Acc+PxSg1
nuorrán	nuorrat+V+TV+Actor+N+Sg+Nom+PxSg1
nuorrán	nuorrat+V+TV+Actor+N+Sg+Gen+PxSg1
nuorrán	nuorrat+V+TV+Actor+N+Sg+Acc+PxSg1
nuvzán	nuvzat+V+TV+Actor+N+Sg+Nom+PxSg1
nuvzán	nuvzat+V+TV+Actor+N+Sg+Gen+PxSg1
nuvzán	nuvzat+V+TV+Actor+N+Sg+Acc+PxSg1
nuvván	nuvván+Adv
nuvván	nuvvat+V+TV+Actor+N+Sg+Nom+PxSg1
nuvván	nuvvat+V+TV+Actor+N+Sg+Gen+PxSg1
nuvván	nuvvat+V+TV+Actor+N+Sg+Acc+PxSg1
nállán	nálli+N+Sg+Nom+PxSg1
nállán	nálli+N+Sg+Gen+PxSg1
nállán	nálli+N+Sg+Acc+PxSg1
nállán	nállat+V+TV+Actor+N+Sg+Nom+PxSg1
nállán	nállat+V+TV+Actor+N+Sg+Gen+PxSg1
nállán	nállat+V+TV+Actor+N+Sg+Acc+PxSg1
náššán	náššat+V+TV+Actor+N+Sg+Nom+PxSg1
náššán	náššat+V+TV+Actor+N+Sg+Gen+PxSg1
náššán	náššat+V+TV+Actor+N+Sg+Acc+PxSg1
rábbán	rábbi+Ani+N+Sg+Nom+PxSg1
rábbán	rábbi+Ani+N+Sg+Gen+PxSg1
rábbán	rábbi+Ani+N+Sg+Acc+PxSg1
ráhkán	ráhki+N+Sg+Nom+PxSg1
ráhkán	ráhki+N+Sg+Gen+PxSg1
ráhkán	ráhki+N+Sg+Acc+PxSg1
ráhpán	ráhpi+N+Sg+Nom+PxSg1
ráhpán	ráhpi+N+Sg+Gen+PxSg1
ráhpán	ráhpi+N+Sg+Acc+PxSg1
rehkenuššán	rehkenuššat+V+TV+Actor+N+Sg+Nom+PxSg1
rehkenuššán	rehkenuššat+V+TV+Actor+N+Sg+Gen+PxSg1
rehkenuššán	rehkenuššat+V+TV+Actor+N+Sg+Acc+PxSg1
riessán	riessat+V+TV+Actor+N+Sg+Nom+PxSg1
riessán	riessat+V+TV+Actor+N+Sg+Gen+PxSg1
riessán	riessat+V+TV+Actor+N+Sg+Acc+PxSg1
ristán	ristat+V+TV+Actor+N+Sg+Nom+PxSg1
ristán	ristat+V+TV+Actor+N+Sg+Gen+PxSg1
ristán	ristat+V+TV+Actor+N+Sg+Acc+PxSg1
roggán	roggi+Sem/Plc+N+Sg+Nom+PxSg1
roggán	roggi+Sem/Plc+N+Sg+Gen+PxSg1
roggán	roggi+Sem/Plc+N+Sg+Acc+PxSg1
roggán	roggat+V+TV+Actor+N+Sg+Nom+PxSg1
roggán	roggat+V+TV+Actor+N+Sg+Gen+PxSg1
roggán	roggat+V+TV+Actor+N+Sg+Acc+PxSg1
ruhcán	ruhci+N+Sg+Nom+PxSg1
ruhcán	ruhci+N+Sg+Gen+PxSg1
ruhcán	ruhci+N+Sg+Acc+PxSg1
ruohkkán	ruohkkat+V+TV+Actor+N+Sg+Nom+PxSg1
ruohkkán	ruohkkat+V+TV+Actor+N+Sg+Gen+PxSg1
ruohkkán	ruohkkat+V+TV+Actor+N+Sg+Acc+PxSg1
ruovgán	ruovgat+V+TV+Actor+N+Sg+Nom+PxSg1
ruovgán	ruovgat+V+TV+Actor+N+Sg+Gen+PxSg1
ruovgán	ruovgat+V+TV+Actor+N+Sg+Acc+PxSg1
russán	russat+V+TV+Actor+N+Sg+Nom+PxSg1
russán	russat+V+TV+Actor+N+Sg+Gen+PxSg1
russán	russat+V+TV+Actor+N+Sg+Acc+PxSg1
ruššán	ruššat+V+TV+Actor+N+Sg+Nom+PxSg1
ruššán	ruššat+V+TV+Actor+N+Sg+Gen+PxSg1
ruššán	ruššat+V+TV+Actor+N+Sg+Acc+PxSg1
rádján	rádji+N+Sg+Nom+PxSg1
rádján	rádji+N+Sg+Gen+PxSg1
rádján	rádji+N+Sg+Acc+PxSg1
rádján	rádjá+N+Ess
rádján	rádjá+N+Sg+Nom+PxSg1
rádján	rádjá+N+Sg+Gen+PxSg1
rádján	rádjá+N+Sg+Acc+PxSg1
ráhččán	ráhččat+V+TV+Actor+N+Sg+Nom+PxSg1
ráhččán	ráhččat+V+TV+Actor+N+Sg+Gen+PxSg1
ráhččán	ráhččat+V+TV+Actor+N+Sg+Acc+PxSg1
ráigán	ráigi+N+Sg+Nom+PxSg1
ráigán	ráigi+N+Sg+Gen+PxSg1
ráigán	ráigi+N+Sg+Acc+PxSg1
ráigán	ráigat+V+TV+Actor+N+Sg+Nom+PxSg1
ráigán	ráigat+V+TV+Actor+N+Sg+Gen+PxSg1
ráigán	ráigat+V+TV+Actor+N+Sg+Acc+PxSg1
ráigán	ráigánit+V+IV+VGen
ráigán	ráigánit+V+IV+Imprt+Sg2
ráigán	ráigánit+V+IV+Imprt+ConNeg
ráigán	ráigánit+V+IV+Ind+Prs+ConNeg
ráibmán	ráibmat+V+TV+Actor+N+Sg+Nom+PxSg1
ráibmán	ráibmat+V+TV+Actor+N+Sg+Gen+PxSg1
ráibmán	ráibmat+V+TV+Actor+N+Sg+Acc+PxSg1
rássán	rássi+N+Sg+Nom+PxSg1
rássán	rássi+N+Sg+Gen+PxSg1
rássán	rássi+N+Sg+Acc+PxSg1
rássán	rássat+V+TV+Actor+N+Sg+Nom+PxSg1
rássán	rássat+V+TV+Actor+N+Sg+Gen+PxSg1
rássán	rássat+V+TV+Actor+N+Sg+Acc+PxSg1
rávdán	rávdat+V+TV+Actor+N+Sg+Nom+PxSg1
rávdán	rávdat+V+TV+Actor+N+Sg+Gen+PxSg1
rávdán	rávdat+V+TV+Actor+N+Sg+Acc+PxSg1
rávdán	rávdi+Ani+N+Sg+Nom+PxSg1
rávdán	rávdi+Ani+N+Sg+Gen+PxSg1
rávdán	rávdi+Ani+N+Sg+Acc+PxSg1
rávdán	rávdi+Hum+N+Sg+Nom+PxSg1
rávdán	rávdi+Hum+N+Sg+Gen+PxSg1
rávdán	rávdi+Hum+N+Sg+Acc+PxSg1
rávkán	rávkat+V+TV+Actor+N+Sg+Nom+PxSg1
rávkán	rávkat+V+TV+Actor+N+Sg+Gen+PxSg1
rávkán	rávkat+V+TV+Actor+N+Sg+Acc+PxSg1
rávkán	rávki+Hum+N+Sg+Nom+PxSg1
rávkán	rávki+Hum+N+Sg+Gen+PxSg1
rávkán	rávki+Hum+N+Sg+Acc+PxSg1
rávrán	rávrat+V+TV+Actor+N+Sg+Nom+PxSg1
rávrán	rávrat+V+TV+Actor+N+Sg+Gen+PxSg1
rávrán	rávrat+V+TV+Actor+N+Sg+Acc+PxSg1
sierrán	sierrán+N+Sg+Nom
sierrán	sierrat+V+TV+Actor+N+Sg+Nom+PxSg1
sierrán	sierrat+V+TV+Actor+N+Sg+Gen+PxSg1
sierrán	sierrat+V+TV+Actor+N+Sg+Acc+PxSg1
sihtán	sihtit+V+TV+PrfPrc
sistán	sisti+N+Sg+Nom+PxSg1
sistán	sisti+N+Sg+Gen+PxSg1
sistán	sisti+N+Sg+Acc+PxSg1
sistán	sistat+V+TV+Actor+N+Sg+Nom+PxSg1
sistán	sistat+V+TV+Actor+N+Sg+Gen+PxSg1
sistán	sistat+V+TV+Actor+N+Sg+Acc+PxSg1
skátnán	skátná+N+Ess
skátnán	skátná+N+Sg+Nom+PxSg1
skátnán	skátná+N+Sg+Gen+PxSg1
skátnán	skátná+N+Sg+Acc+PxSg1
skulkán	skulkat+V+TV+Actor+N+Sg+Nom+PxSg1
skulkán	skulkat+V+TV+Actor+N+Sg+Gen+PxSg1
skulkán	skulkat+V+TV+Actor+N+Sg+Acc+PxSg1
skuorgán	skuorgá+N+Ess
skuorgán	skuorgá+N+Sg+Nom+PxSg1
skuorgán	skuorgá+N+Sg+Gen+PxSg1
skuorgán	skuorgá+N+Sg+Acc+PxSg1
skuorgán	skuorgat+V+TV+Actor+N+Sg+Nom+PxSg1
skuorgán	skuorgat+V+TV+Actor+N+Sg+Gen+PxSg1
skuorgán	skuorgat+V+TV+Actor+N+Sg+Acc+PxSg1
skurbán	skurbat+V+TV+Actor+N+Sg+Nom+PxSg1
skurbán	skurbat+V+TV+Actor+N+Sg+Gen+PxSg1
skurbán	skurbat+V+TV+Actor+N+Sg+Acc+PxSg1
skárbán	skárbat+V+TV+Actor+N+Sg+Nom+PxSg1
skárbán	skárbat+V+TV+Actor+N+Sg+Gen+PxSg1
skárbán	skárbat+V+TV+Actor+N+Sg+Acc+PxSg1
skárrán	skárrat+V+TV+Actor+N+Sg+Nom+PxSg1
skárrán	skárrat+V+TV+Actor+N+Sg+Gen+PxSg1
skárrán	skárrat+V+TV+Actor+N+Sg+Acc+PxSg1
skárrán	skárri+N+Sg+Nom+PxSg1
skárrán	skárri+N+Sg+Gen+PxSg1
skárrán	skárri+N+Sg+Acc+PxSg1
skávgán	skávgat+V+TV+Actor+N+Sg+Nom+PxSg1
skávgán	skávgat+V+TV+Actor+N+Sg+Gen+PxSg1
skávgán	skávgat+V+TV+Actor+N+Sg+Acc+PxSg1
smiehttán	smiehttat+V+TV+Actor+N+Sg+Nom+PxSg1
smiehttán	smiehttat+V+TV+Actor+N+Sg+Gen+PxSg1
smiehttán	smiehttat+V+TV+Actor+N+Sg+Acc+PxSg1
snorrán	snorri+Hum+N+Sg+Nom+PxSg1
snorrán	snorri+Hum+N+Sg+Gen+PxSg1
snorrán	snorri+Hum+N+Sg+Acc+PxSg1
snorrán	snorránit+V+IV+VGen
snorrán	snorránit+V+IV+Imprt+Sg2
snorrán	snorránit+V+IV+Imprt+ConNeg
snorrán	snorránit+V+IV+Ind+Prs+ConNeg
snorrán	snorrát+V+IV+PrfPrc
snorrán	snorrát+V+IV+Actio+Nom
snorrán	snorrát+V+IV+Actio+Gen
snorrán	snorrát+V+IV+Actio+Acc
snorrán	snorrát+V+IV+Der/n+N+Sg+Nom
snorrán	snorrát+V+IV+Ind+Prs+Sg1
snorrán	snorri+N+Sg+Nom+PxSg1
snorrán	snorri+N+Sg+Gen+PxSg1
snorrán	snorri+N+Sg+Acc+PxSg1
snorrán	snorrat+V+TV+Actor+N+Sg+Nom+PxSg1
snorrán	snorrat+V+TV+Actor+N+Sg+Gen+PxSg1
snorrán	snorrat+V+TV+Actor+N+Sg+Acc+PxSg1
snuggán	snuggat+V+TV+Actor+N+Sg+Nom+PxSg1
snuggán	snuggat+V+TV+Actor+N+Sg+Gen+PxSg1
snuggán	snuggat+V+TV+Actor+N+Sg+Acc+PxSg1
snuoggán	snuoggá+Hum+Ani+N+Ess
snuoggán	snuoggá+Hum+Ani+N+Sg+Nom+PxSg1
snuoggán	snuoggá+Hum+Ani+N+Sg+Gen+PxSg1
snuoggán	snuoggá+Hum+Ani+N+Sg+Acc+PxSg1
snuoggán	snuoggat+V+TV+Actor+N+Sg+Nom+PxSg1
snuoggán	snuoggat+V+TV+Actor+N+Sg+Gen+PxSg1
snuoggán	snuoggat+V+TV+Actor+N+Sg+Acc+PxSg1
sokčán	sokčat+V+TV+Actor+N+Sg+Nom+PxSg1
sokčán	sokčat+V+TV+Actor+N+Sg+Gen+PxSg1
sokčán	sokčat+V+TV+Actor+N+Sg+Acc+PxSg1
sokčán	sokčá+Hum+N+Ess
sokčán	sokčá+Hum+N+Sg+Nom+PxSg1
sokčán	sokčá+Hum+N+Sg+Gen+PxSg1
sokčán	sokčá+Hum+N+Sg+Acc+PxSg1
solgán	solgi+N+Sg+Nom+PxSg1
solgán	solgi+N+Sg+Gen+PxSg1
solgán	solgi+N+Sg+Acc+PxSg1
solgán	solgat+V+TV+Actor+N+Sg+Nom+PxSg1
solgán	solgat+V+TV+Actor+N+Sg+Gen+PxSg1
solgán	solgat+V+TV+Actor+N+Sg+Acc+PxSg1
sollán	sollat+V+TV+Actor+N+Sg+Nom+PxSg1
sollán	sollat+V+TV+Actor+N+Sg+Gen+PxSg1
sollán	sollat+V+TV+Actor+N+Sg+Acc+PxSg1
sorrán	sorri+N+Sg+Nom+PxSg1
sorrán	sorri+N+Sg+Gen+PxSg1
sorrán	sorri+N+Sg+Acc+PxSg1
sorrán	sorrat+V+TV+Actor+N+Sg+Nom+PxSg1
sorrán	sorrat+V+TV+Actor+N+Sg+Gen+PxSg1
sorrán	sorrat+V+TV+Actor+N+Sg+Acc+PxSg1
sundáguššán	sundáguššat+V+TV+Actor+N+Sg+Nom+PxSg1
sundáguššán	sundáguššat+V+TV+Actor+N+Sg+Gen+PxSg1
sundáguššán	sundáguššat+V+TV+Actor+N+Sg+Acc+PxSg1
suoddán	suoddat+V+TV+Actor+N+Sg+Nom+PxSg1
suoddán	suoddat+V+TV+Actor+N+Sg+Gen+PxSg1
suoddán	suoddat+V+TV+Actor+N+Sg+Acc+PxSg1
suoskán	suoskat+V+TV+Actor+N+Sg+Nom+PxSg1
suoskán	suoskat+V+TV+Actor+N+Sg+Gen+PxSg1
suoskán	suoskat+V+TV+Actor+N+Sg+Acc+PxSg1
suovván	suovvi+N+Sg+Nom+PxSg1
suovván	suovvi+N+Sg+Gen+PxSg1
suovván	suovvi+N+Sg+Acc+PxSg1
suovván	suovvat+V+TV+Actor+N+Sg+Nom+PxSg1
suovván	suovvat+V+TV+Actor+N+Sg+Gen+PxSg1
suovván	suovvat+V+TV+Actor+N+Sg+Acc+PxSg1
suovván	suovvi+Wthr+N+Sg+Nom+PxSg1
suovván	suovvi+Wthr+N+Sg+Gen+PxSg1
suovván	suovvi+Wthr+N+Sg+Acc+PxSg1
surgán	surgat+V+TV+Actor+N+Sg+Nom+PxSg1
surgán	surgat+V+TV+Actor+N+Sg+Gen+PxSg1
surgán	surgat+V+TV+Actor+N+Sg+Acc+PxSg1
surgán	surgit+V+TV+PrfPrc
surgán	surgit+V+TV+Actor+N+Sg+Nom+PxSg1
surgán	surgit+V+TV+Actor+N+Sg+Gen+PxSg1
surgán	surgit+V+TV+Actor+N+Sg+Acc+PxSg1
surrán	surrat+V+TV+Actor+N+Sg+Nom+PxSg1
surrán	surrat+V+TV+Actor+N+Sg+Gen+PxSg1
surrán	surrat+V+TV+Actor+N+Sg+Acc+PxSg1
sággán	sággi+N+Sg+Nom+PxSg1
sággán	sággi+N+Sg+Gen+PxSg1
sággán	sággi+N+Sg+Acc+PxSg1
sággán	sággat+V+TV+Actor+N+Sg+Nom+PxSg1
sággán	sággat+V+TV+Actor+N+Sg+Gen+PxSg1
sággán	sággat+V+TV+Actor+N+Sg+Acc+PxSg1
sállán	sállat+V+TV+Actor+N+Sg+Nom+PxSg1
sállán	sállat+V+TV+Actor+N+Sg+Gen+PxSg1
sállán	sállat+V+TV+Actor+N+Sg+Acc+PxSg1
sárrán	sárri+N+Sg+Nom+PxSg1
sárrán	sárri+N+Sg+Gen+PxSg1
sárrán	sárri+N+Sg+Acc+PxSg1
sárrán	sárrat+V+TV+Actor+N+Sg+Nom+PxSg1
sárrán	sárrat+V+TV+Actor+N+Sg+Gen+PxSg1
sárrán	sárrat+V+TV+Actor+N+Sg+Acc+PxSg1
sávván	sávvat+V+TV+Actor+N+Sg+Nom+PxSg1
sávván	sávvat+V+TV+Actor+N+Sg+Gen+PxSg1
sávván	sávvat+V+TV+Actor+N+Sg+Acc+PxSg1
ulbmáluššán	ulbmáluššat+V+TV+Actor+N+Sg+Nom+PxSg1
ulbmáluššán	ulbmáluššat+V+TV+Actor+N+Sg+Gen+PxSg1
ulbmáluššán	ulbmáluššat+V+TV+Actor+N+Sg+Acc+PxSg1
viergán	viergi+N+Sg+Nom+PxSg1
viergán	viergi+N+Sg+Gen+PxSg1
viergán	viergi+N+Sg+Acc+PxSg1
viergán	viergat+V+TV+Actor+N+Sg+Nom+PxSg1
viergán	viergat+V+TV+Actor+N+Sg+Gen+PxSg1
viergán	viergat+V+TV+Actor+N+Sg+Acc+PxSg1
viežžán	viežžat+V+TV+Actor+N+Sg+Nom+PxSg1
viežžán	viežžat+V+TV+Actor+N+Sg+Gen+PxSg1
viežžán	viežžat+V+TV+Actor+N+Sg+Acc+PxSg1
vitkán	vitkat+V+TV+Actor+N+Sg+Nom+PxSg1
vitkán	vitkat+V+TV+Actor+N+Sg+Gen+PxSg1
vitkán	vitkat+V+TV+Actor+N+Sg+Acc+PxSg1
viššán	viššat+V+TV+Actor+N+Sg+Nom+PxSg1
viššán	viššat+V+TV+Actor+N+Sg+Gen+PxSg1
viššán	viššat+V+TV+Actor+N+Sg+Acc+PxSg1
vuoidán	vuoidat+V+TV+Actor+N+Sg+Nom+PxSg1
vuoidán	vuoidat+V+TV+Actor+N+Sg+Gen+PxSg1
vuoidán	vuoidat+V+TV+Actor+N+Sg+Acc+PxSg1
vuollán	vuolli+N+Sg+Nom+PxSg1
vuollán	vuolli+N+Sg+Gen+PxSg1
vuollán	vuolli+N+Sg+Acc+PxSg1
vuollán	vuollat+V+TV+Actor+N+Sg+Nom+PxSg1
vuollán	vuollat+V+TV+Actor+N+Sg+Gen+PxSg1
vuollán	vuollat+V+TV+Actor+N+Sg+Acc+PxSg1
vuollán	vuollánit+V+IV+VGen
vuollán	vuollánit+V+IV+Imprt+Sg2
vuollán	vuollánit+V+IV+Imprt+ConNeg
vuollán	vuollánit+V+IV+Ind+Prs+ConNeg
vuorján	vuorjat+V+TV+Actor+N+Sg+Nom+PxSg1
vuorján	vuorjat+V+TV+Actor+N+Sg+Gen+PxSg1
vuorján	vuorjat+V+TV+Actor+N+Sg+Acc+PxSg1
váksán	váksi+N+Sg+Nom+PxSg1
váksán	váksi+N+Sg+Gen+PxSg1
váksán	váksi+N+Sg+Acc+PxSg1
váksán	váksat+V+TV+Actor+N+Sg+Nom+PxSg1
váksán	váksat+V+TV+Actor+N+Sg+Gen+PxSg1
váksán	váksat+V+TV+Actor+N+Sg+Acc+PxSg1
válgán	válgat+V+TV+Actor+N+Sg+Nom+PxSg1
válgán	válgat+V+TV+Actor+N+Sg+Gen+PxSg1
válgán	válgat+V+TV+Actor+N+Sg+Acc+PxSg1
vátnán	vátni+N+Sg+Nom+PxSg1
vátnán	vátni+N+Sg+Gen+PxSg1
vátnán	vátni+N+Sg+Acc+PxSg1
áccáhuššán	áccáhuššat+V+TV+Actor+N+Sg+Nom+PxSg1
áccáhuššán	áccáhuššat+V+TV+Actor+N+Sg+Gen+PxSg1
áccáhuššán	áccáhuššat+V+TV+Actor+N+Sg+Acc+PxSg1
áicán	áicat+V+TV+Actor+N+Sg+Nom+PxSg1
áicán	áicat+V+TV+Actor+N+Sg+Gen+PxSg1
áicán	áicat+V+TV+Actor+N+Sg+Acc+PxSg1
áicán	áicát+V+TV+PrfPrc
áicán	áicát+V+TV+Actio+Nom
áicán	áicát+V+TV+Actio+Gen
áicán	áicát+V+TV+Actio+Acc
áicán	áicát+V+TV+Der/n+N+Sg+Nom
áicán	áicát+V+TV+Der/n+N+Sg+Gen
áicán	áicát+V+TV+Ind+Prs+Sg1
áibmán	áibmi+N+Sg+Nom+PxSg1
áibmán	áibmi+N+Sg+Gen+PxSg1
áibmán	áibmi+N+Sg+Acc+PxSg1
áibmán	áibmat+V+TV+Actor+N+Sg+Nom+PxSg1
áibmán	áibmat+V+TV+Actor+N+Sg+Gen+PxSg1
áibmán	áibmat+V+TV+Actor+N+Sg+Acc+PxSg1
ávján	ávji+N+Sg+Nom+PxSg1
ávján	ávji+N+Sg+Gen+PxSg1
ávján	ávji+N+Sg+Acc+PxSg1
ávján	ávjat+V+TV+Actor+N+Sg+Nom+PxSg1
ávján	ávjat+V+TV+Actor+N+Sg+Gen+PxSg1
ávján	ávjat+V+TV+Actor+N+Sg+Acc+PxSg1
čállán	čállit+V+TV+PrfPrc
čállán	čállit+V+TV+Actor+N+Sg+Nom+PxSg1
čállán	čállit+V+TV+Actor+N+Sg+Gen+PxSg1
čállán	čállit+V+TV+Actor+N+Sg+Acc+PxSg1
čállán	čálli+N+Actor+Sg+Nom+PxSg1
čállán	čálli+N+Actor+Sg+Gen+PxSg1
čállán	čálli+N+Actor+Sg+Acc+PxSg1
čátnán	čátná+N+Ess
čátnán	čátná+N+Sg+Nom+PxSg1
čátnán	čátná+N+Sg+Gen+PxSg1
čátnán	čátná+N+Sg+Acc+PxSg1
čiehkán	čiehká+N+Ess
čiehkán	čiehká+N+Sg+Nom+PxSg1
čiehkán	čiehká+N+Sg+Gen+PxSg1
čiehkán	čiehká+N+Sg+Acc+PxSg1
čiekčán	čiekčá+Ani+N+Ess
čiekčán	čiekčá+Ani+N+Sg+Nom+PxSg1
čiekčán	čiekčá+Ani+N+Sg+Gen+PxSg1
čiekčán	čiekčá+Ani+N+Sg+Acc+PxSg1
čiekčán	čiekčat+V+TV+Actor+N+Sg+Nom+PxSg1
čiekčán	čiekčat+V+TV+Actor+N+Sg+Gen+PxSg1
čiekčán	čiekčat+V+TV+Actor+N+Sg+Acc+PxSg1
čiekčán	čiekči+N+Actor+Sg+Nom+PxSg1
čiekčán	čiekči+N+Actor+Sg+Gen+PxSg1
čiekčán	čiekči+N+Actor+Sg+Acc+PxSg1
čieskán	čieskat+V+TV+Actor+N+Sg+Nom+PxSg1
čieskán	čieskat+V+TV+Actor+N+Sg+Gen+PxSg1
čieskán	čieskat+V+TV+Actor+N+Sg+Acc+PxSg1
čohkán	čohkánit+V+IV+VGen
čohkán	čohkánit+V+IV+Imprt+Sg2
čohkán	čohkánit+V+IV+Imprt+ConNeg
čohkán	čohkánit+V+IV+Ind+Prs+ConNeg
čolgán	čolgat+V+TV+Actor+N+Sg+Nom+PxSg1
čolgán	čolgat+V+TV+Actor+N+Sg+Gen+PxSg1
čolgán	čolgat+V+TV+Actor+N+Sg+Acc+PxSg1
čorbmán	čorbmat+V+TV+Actor+N+Sg+Nom+PxSg1
čorbmán	čorbmat+V+TV+Actor+N+Sg+Gen+PxSg1
čorbmán	čorbmat+V+TV+Actor+N+Sg+Acc+PxSg1
čuohkán	čuohki+Wthr+N+Sg+Nom+PxSg1
čuohkán	čuohki+Wthr+N+Sg+Gen+PxSg1
čuohkán	čuohki+Wthr+N+Sg+Acc+PxSg1
čuohppán	čuohppat+V+TV+Actor+N+Sg+Nom+PxSg1
čuohppán	čuohppat+V+TV+Actor+N+Sg+Gen+PxSg1
čuohppán	čuohppat+V+TV+Actor+N+Sg+Acc+PxSg1
čuohppán	čuohppi+N+Actor+Sg+Nom+PxSg1
čuohppán	čuohppi+N+Actor+Sg+Gen+PxSg1
čuohppán	čuohppi+N+Actor+Sg+Acc+PxSg1
čuollán	čuollat+V+TV+Actor+N+Sg+Nom+PxSg1
čuollán	čuollat+V+TV+Actor+N+Sg+Gen+PxSg1
čuollán	čuollat+V+TV+Actor+N+Sg+Acc+PxSg1
čuollán	čuollát+V+TV+PrfPrc
čuollán	čuollát+V+TV+Actio+Nom
čuollán	čuollát+V+TV+Actio+Gen
čuollán	čuollát+V+TV+Actio+Acc
čuollán	čuollát+V+TV+Der/n+N+Sg+Nom
čuollán	čuollát+V+TV+Ind+Prs+Sg1
čuolbmán	čuolbmat+V+TV+Actor+N+Sg+Nom+PxSg1
čuolbmán	čuolbmat+V+TV+Actor+N+Sg+Gen+PxSg1
čuolbmán	čuolbmat+V+TV+Actor+N+Sg+Acc+PxSg1
čuovgán	čuovgat+V+TV+Actor+N+Sg+Nom+PxSg1
čuovgán	čuovgat+V+TV+Actor+N+Sg+Gen+PxSg1
čuovgán	čuovgat+V+TV+Actor+N+Sg+Acc+PxSg1
čuovgán	čuovgát+V+IV+PrfPrc
čuovgán	čuovgát+V+IV+Actio+Nom
čuovgán	čuovgát+V+IV+Actio+Gen
čuovgán	čuovgát+V+IV+Actio+Acc
čuovgán	čuovgát+V+IV+Der/n+N+Sg+Nom
čuovgán	čuovgát+V+IV+Ind+Prs+Sg1
šiehttán	šiehttat+V+TV+Actor+N+Sg+Nom+PxSg1
šiehttán	šiehttat+V+TV+Actor+N+Sg+Gen+PxSg1
šiehttán	šiehttat+V+TV+Actor+N+Sg+Acc+PxSg1
šiššán	šiššat+V+TV+Actor+N+Sg+Nom+PxSg1
šiššán	šiššat+V+TV+Actor+N+Sg+Gen+PxSg1
šiššán	šiššat+V+TV+Actor+N+Sg+Acc+PxSg1
šokčán	šokčat+V+TV+Actor+N+Sg+Nom+PxSg1
šokčán	šokčat+V+TV+Actor+N+Sg+Gen+PxSg1
šokčán	šokčat+V+TV+Actor+N+Sg+Acc+PxSg1
šokčán	šokčá+Hum+N+Ess
šokčán	šokčá+Hum+N+Sg+Nom+PxSg1
šokčán	šokčá+Hum+N+Sg+Gen+PxSg1
šokčán	šokčá+Hum+N+Sg+Acc+PxSg1
šuibmán	šuibmat+V+TV+Actor+N+Sg+Nom+PxSg1
šuibmán	šuibmat+V+TV+Actor+N+Sg+Gen+PxSg1
šuibmán	šuibmat+V+TV+Actor+N+Sg+Acc+PxSg1
